臺灣高等法院刑事判決
109年度上訴字第3319號
上  訴  人  臺灣臺北地方檢察署檢察官
上  訴  人  
即  被  告  李庠岑




選任辯護人  林祐增律師
            葉慶人律師
            楊偉毓律師
上  訴  人  
即  被  告  詹竣宇



            施名軒


            蔡瀞瑢




上  一  人
選任辯護人  王羽丞律師
            顏瑞成律師
上列上訴人等因被告等恐嚇等案件，不服臺灣臺北地方法院107
年度訴字第116號，中華民國109年5月15日第一審判決（起訴案
號：臺灣臺北地方檢察署106年度偵字第964、3560號），提起上
訴，本院判決如下：
    主  文
原判決關於乙○○犯其附表編號三至七所示有罪部分及被訴共同誹
謗諭知無罪部分及定應執行刑部分、己○○被訴共同誹謗諭知無罪
部分均撤銷。
乙○○犯附表編號四至八所示之罪，均處如附表編號四至八所示本
院判決主文欄所示之刑及沒收。
己○○犯附表編號六所示之罪，處如附表編號六所示之本院判決主
文欄所示之刑。
其他上訴駁回。
乙○○上開撤銷改判及上訴駁回所宣告之刑其中附表編號一、二、
六所示得易科罰金部分，應執行有期徒刑柒月，如易科罰金，以
新臺幣壹仟元折算壹日，附表編號三至五、七、八所示不得易科
罰金部分，應執行有期徒刑柒年肆月。
辛○○緩刑參年，並應向指定之政府機關、政府機構、行政法人、
社區或其他符合公益目的之機構或團體，提供玖拾小時之義務勞
務，及應接受法治教育課程伍場次。緩刑期間付保護管束。 
    事  實
一、乙○○（綽號「葉開」）與庚○○於民國105年1月間均從事傳播
    經紀人，雙方因經紀小姐事宜起糾紛，竟為下列行為：
（一）於105年1月16日晚間10時許，基於恐嚇危害安全之犯意，
      以行動電話下載通訊軟體「微信」傳送：「我的人你也敢
      洗，最好不要出現在臺北市區，只要讓我看到你，我就會
      讓你死得很難看...知道什麼叫買兇...我的人都敢動...
      」等內容之訊息予庚○○，以此加害生命、身體之事恐嚇庚○○，致庚○○心生畏怖而生危害於安全。
（二）於105年2月25日某時，另基於恐嚇危害安全之犯意，仍利
      用行動電話微信通訊軟體以語音傳送：「嘿，哈囉你好，
      嘿，我叫葉開，啊，你現在是很出名就對啊，上次砸你車
      的人是我，還記不記得我」、「我跟你講啦，你躲好一點
      ，真的躲好一點，上次是這樣啦，下一次我不知道你會不
      會被射掉喔！你自己在路上喔，要、要、要注意安全，眼
      睛要照亮一點，有沒有聽到」、「我跟你講喔，你上次擋
      風玻璃破掉，你下次看到我，你車可能會變垃圾車」、「
      直接報廢，我們這裡是機動部隊喔」等4則語音訊息予庚○○，以此加害生命、身體、財產之事恐嚇庚○○，使庚○○心
      生畏懼而生危害於安全。
二、乙○○因缺款見甲○○經營公司，具有一定財力，為達其向甲○○
    索取財物目的，竟分別為下列行為：
（一）乙○○明知友人辛○○與甲○○熟識，且非其女友，甲○○亦無利
      用金錢要求其旗下飯局小姐離開等節，為順利索取財物，
      遂向辛○○稱甲○○利用金錢要求其旗下小姐不再合作，影響
      營生，因此要向甲○○索要金錢，託請辛○○藉詞邀約甲○○至
      飯店房間，辛○○應允後，乙○○即聯繫郭家宏到場協助，乙○○、辛○○、郭家宏3人即共同意圖為自己不法之所有，基
      於恐嚇取財之犯意聯絡，辛○○即於105年4月初，致電甲○○
      謊稱：不想再幫乙○○做傳播經紀云云，邀約甲○○至位於臺
      北市○○區○○○路0段000號「天閣酒店」信義館會面，甲○○
      不疑有他，於105年4月4日上午6時許，至上址天閣酒店大
      廳，由辛○○至大廳將甲○○帶上其事前已經辦理入住房間內
      ，乙○○則在酒店大廳等候，待見甲○○到場即與郭家宏先後
      上樓至該房，乙○○即作勢發怒稱：「叫我女朋友脫光給你
      看，什麼意思啊～」、「為什麼要約我女朋友開房間」、
      「為何要挖我的妹妹、斷我財路」，甲○○欲解釋無上情並
      道歉，但乙○○仍故作憤怒、生氣，並徒手拍打甲○○頭部，
      郭家宏即在旁持手機錄影，並與乙○○接連持電擊棒開啟電
      源，發出電擊聲響，作勢電擊，乙○○先故意詢問甲○○該如
      何解決此事，並提賠償新臺幣（下同）500萬元以解決此
      事，甲○○因甚為恐懼，為順利離開該處而同意付款，並稱
      其現無款項，需另行籌措，乙○○等3人始與甲○○一同離開
      該酒店。甲○○即於同年月6日下午1時2分許，將所籌得款
      項460萬元匯入乙○○提供實際由其掌控使用其父親李建昌
      於中國信託商業銀行申設帳號000000000000號之帳戶內。
      乙○○得手後，即將其中8萬元交付郭家宏，其餘款項盡歸
      己有。
（二）乙○○與郭家宏食髓知味，另共同基於意圖為自己不法所有
      ，恐嚇取財之犯意聯絡，經商議以郭家宏因通緝需要跑路
      費及郭家宏於4月4日當天在天閣酒店房間內持手機錄影內
      容（下稱本案影片）未刪除將會公開以為要脅，而向甲○○
      勒索財物，乙○○即於105年6月13日以電話聯繫甲○○，邀其
      至位於臺北市○○區○○○路000號「85度C咖啡店」見面，乙○○開車搭載郭家宏至該處後，先由乙○○至店內向甲○○恫稱
      ：郭家宏還有本案影片，其通緝中亟需跑路費等語，甲○○
      因擔心當日飯店影片外流，影響其個人聲譽及公司經營等
      ，因而心生畏懼，而同意交付款項，於同日（13日）先交
      付10萬元予乙○○，續於翌日（即14日）下午1時許，在臺
      北市○○區○○路000號星巴克咖啡店，交付40萬元予乙○○。
      乙○○、郭家宏仍承前開犯意聯絡，由郭家宏於同日（即14
      日）下午2時30分許，至臺北市內湖區瑞光路（地址詳卷
      ）甲○○任職公司樓下之咖啡廳，向甲○○恫稱：天閣酒店所
      錄影片尚未外流，我還差150萬元等語，甲○○仍擔心該影
      片外流，影響其聲譽、公司營運等，甚為畏懼，於同日（
      14日）晚間11時15分許，在臺北市○○區○○路00號信義威秀
      影城附近，交付現金14萬元予郭家宏，續於翌日（即15日
      ）中午12時許，在臺北市○○區○○路000號電視臺門口，將
      款項110萬元交予郭家宏。乙○○、郭家宏2人得逞後，由乙○○分配款項，郭家宏分得34萬元。
（三）乙○○明知郭家宏於105年6月下旬至8月間因另涉犯他案遭
      羈押，竟另與己○○共同意圖為自己不法所有，基於恐嚇取
      財之犯意聯絡，於105年6月27日下午4時30分許，先由乙○○聯繫邀約甲○○，乙○○即與己○○一同前往至所約定位於臺
      北市○○區○○路000號「洲子美食街」與甲○○會面，由乙○○
      向甲○○恫稱：郭家宏的小弟寄來1顆土製炸彈，需要安家
      費1200萬元等語恫嚇甲○○，接著己○○立即開啟所提提包所
      放置形如炸彈（無證據證明具有殺傷力）之物給甲○○觀覽
      ，以此方式恐嚇甲○○，致甲○○心生畏懼，即於翌日（28日
      ）下午2時30分許，在臺北市○○區○○○路00號星巴克咖啡店
      ，交付200萬元予乙○○。　　　
（四）乙○○、己○○及2名不詳姓名之成年男子，意圖散布於眾，
      共同基於加重誹謗之犯意聯絡，於105年9月2日上午8時50
      分許，在甲○○任職公司1樓門口處，將寫有與事實不符之
      「王姓某執行長：教唆傷害、恐嚇、勒索、強盜、妨害自
      由，事後避不見面」文字的大型白布條披掛停放在甲○○任
      職公司門口處停車格之自小客車車頂、車身上，並以俗稱
      「大聲公」之廣播器播放事前由乙○○所錄製同上述布條內
      容之聲音，意指甲○○私下行為涉嫌教唆傷害、恐嚇、勒索
      、強盜、妨害自由等非法行為，指摘甲○○教唆傷害、強盜
      他人財物等惡劣行徑，所為形同黑道、流氓，足以生損害
      於甲○○之名譽及社會評價。
（五）乙○○因無法聯繫上甲○○，心生不滿，遂另基於恐嚇危害安
      全，及意圖損害甲○○之利益，非法利用個人資料之犯意，
      於106年3月1、2日期間，利用網際網路，登入社群網站「
      FACEBOOK」、「微信」之「朋友圈」接續張貼：「世仇、
      女人、兄弟、家人、你做到了、事情也大了」（並貼上甲○○相片）、「整整折磨我一年了、你會很慘、我對天發誓
      」、「可能是漏氣的還不夠，上次在你的地方漏氣你，我
      還會再漏氣你一次徹底、現在我什麼都不做、你真的惹到
      瘋子了、甲○○、從現在起、我人間蒸發」（附上揭105年4
      月4日天閣酒店拍攝甲○○影片擷圖）、「有仇必報、甲○○
      」，並附沾血針頭相片，進而貼有「葉開：0000OOOOOO（
      記載甲○○身分證統一編號）」、「當沒人能聯絡的到我時
      、甲○○、就是你該寒的時候」（附上手寫有「我的願望是
      傷害我的人付出代價...此仇必報，當沒人聯絡到我時，
      就是你該寒的時候！世仇甲○○」等語之手寫文件）等內容
      ，及個人資料，以此加害生命、身體之事接續恐嚇甲○○，
      致甲○○心生畏怖而生危害於安全，並因而公布甲○○之照片
      、姓名、國民身分證統一編號等得以直接識別甲○○之個人
      資料，以此方式非法利用甲○○之個人資料，足生損害於甲○○。
三、丁○○因友人戊○○與李柏毅間有投資、借款等糾紛，金額為58
    萬7000元，李柏毅多次聯繫戊○○未果，經友人介紹認識乙○○
    ，即告知上情，經商議由乙○○約出丁○○以聯繫找出戊○○，乙○○即夥同己○○、丙○○、岳少聰及「小勇」等人到場，並由乙○○於105年7月3日晚間10時15分許，以電話聯繫丁○○以找友
    人為由，邀約其至位於臺北市○○區○○○路00號「薇閣大直旗
    艦館」附近見面，丁○○不疑有他前往，抵達該處後，乙○○即
    令丁○○聯繫找出戊○○，並因戊○○確有短暫接聽丁○○電話後隨
    即掛斷，乙○○等6人竟共同基於剝奪他人行動自由及恐嚇取
    財之犯意聯絡，先由乙○○徒手毆打丁○○臉部及頭部（無證據
    證明丁○○因此受傷，起訴書誤載「毆打丁○○頭部成傷」，應
    予更正）等處，並與李柏毅向丁○○稱：「給你時間內把錢處
    理出來，否則要把你押回臺南」等語恫嚇丁○○，李柏毅並出
    手點丁○○頭部，李柏毅等6人包圍丁○○前後方式，將丁○○挾
    至乙○○承租位於臺北市○○區○○○路00號租屋處，至該處後，
    乙○○仍承前恐嚇取財之接續犯意，向丁○○稱：「將『山伯』（
    即戊○○）交出來，不然砍斷你手指」、「你不老實，耍花樣
    ，要你咬炸彈」等語恐嚇丁○○，致丁○○心生畏懼，即先以行
    動電話連結網路將其個人申辦中國信託銀行帳戶內款項8萬7
    000元轉入李柏毅申辦臺灣企業銀行帳號0000000000號帳戶
    內，復由李柏毅、乙○○及丙○○3人（下稱李柏毅等3人）陪同
    丁○○搭乘計程車至丁○○住處（住址詳卷）取出提款卡後，於
    翌日（4日）凌晨5分許，並帶丁○○至位於臺北市○○區○○路00
    號「OK便利超商」，分15次每次提領3萬元，共領出45萬元
    款項均交付李柏毅，並持行動電話上網操作網路銀行將其帳
    戶內款項10萬元轉至李柏毅個人上開金融帳戶內，李柏毅等
    3人再將丁○○帶至乙○○上址住處，李柏毅將其中5萬元交付乙○○收受後先行離開，丁○○至凌晨0時35分許始得離去而恢復
    自由。
四、嗣因庚○○、甲○○、丁○○等人提出告訴，內政部警政署刑事警
    察局於105年12月27日11時50分許，持臺灣臺北地方法院核
    發105年度聲搜字第1790號搜索票至乙○○承租位於臺北市○○
    區○○路0段000號19樓之2之租屋處搜索，扣得乙○○所有搭配
    門號0000000000號行動電話1支（廠牌：APPLE、IPHONE7、
    黑色，含SIM卡1張），己○○持用搭配門號0000000000號行動
    電話1支（廠牌：I PHONE7，黑色，含SIM卡1張），而循線
    查悉上情。
五、案經庚○○、甲○○、丁○○分別訴請臺北市政府警察局中山分局
    、內政部警政署刑事警察局報請臺灣臺北地方檢察署檢察官
    偵查起訴。
    理  由
甲、程序部分：
一、本院審理範圍：
（一）按「對於判決之一部上訴者，其有關係之部分，視為亦已
      上訴。」刑事訴訟法第348條第2項定有明文。即所謂「有
      關係者之部分」，係指犯罪事實具實質上一罪或裁判上一
      罪關係者，依上訴不可分之原則，就其中一部上訴之效力
      及於全部而言（最高法院100年度台上字第4890號判決意
      旨參照）。檢察官以實質上或裁判上一罪起訴之案件，法
      院審理結果若認檢察官起訴被告之犯罪事實其中一部分有
      罪，其餘部分不能證明其犯罪，而於主文諭知有罪部分之
      判決，另於理由說明其餘部分不另為無罪之諭知，被告雖
      僅就其中有罪部分提起上訴，但如上訴審法院認上訴部分
      係合法上訴，且與未上訴部分在訴訟上具實質上或裁判上
      一罪之案件單一性關係時，其上訴效力自應及於未上訴之
      「有關係之部分」，故該未上訴部分，基於訴訟單一性關
      係，尚不能單獨抽離而先行確定。此際，上訴審法院基於
      公訴不可分、上訴不可分及審判不可分之原則，並不受下
      級審法院見解之拘束（例如下級審法院認為不能證明犯罪
      部分，上級審法院仍可為相異之認定），仍應就全部予以
      審判，俾免就訴訟關係單一性案件而為裂割判決（最高法
      院106年度台上字第2367號判決意旨參照）。
（二）本案原審判決後，檢察官及被告乙○○、己○○、丙○○、辛○○
      等人分別就原判決無罪（檢察官）及有罪（被告乙○○、己○○、丙○○、辛○○）部分提起上訴，嗣經被告己○○撤回其犯
      附表編號八共犯恐嚇取財罪部分（原判決附表編號七部分
      ）之上訴（本院卷第219頁）。是本案審理範圍除有關被
      告辛○○上訴原判決附表編號三部分外，有關被告乙○○、己○○、丙○○部分，被告乙○○為原判決附表編號一至七及105
      年9月2日共同加重誹謗無罪部分，及原判決附表編號六被
      告乙○○所犯恐嚇危害安全罪部分，原審法院經審理結果，
      認被告乙○○就此部分成立犯罪，而於主文諭知被告乙○○犯
      恐嚇危害安全罪，另於理由乙說明附表編號六部分有關違
      反個人資料保護法第19條規定而犯同法第41條之罪部分不
      另為無罪之諭知，則被告乙○○雖僅恐嚇危害安全罪部分即
      如附表編號六部分提起上訴，揆諸前開見解，自及於不另
      為無罪諭知之違反個人資料保護法第41條規定犯行部分。
      被告己○○就原判決附表編號三、四無罪諭知部分，及編號
      五共犯恐嚇取財罪部分，被告丙○○就附表編號三無罪部分
      ，及附表編號七有罪部分，合先敘明。
二、證據能力：
（一）本判決認定事實所引用之供述及非供述證據，並無證據證
      明係公務員違背法定程序所取得，且經檢察官、被告乙○○
      、己○○、丙○○、辛○○等人及被告等人選任辯護人對於此部
      分證據之證據能力均表示無意見（見本院卷第185至201、
      220至240、331至350、502至523頁），本院審酌該等證據
      資料製作時之情況，亦無違法不當及證明力明顯過低之瑕
      疵，認作為證據應屬適當，依刑事訴訟法第158條之4解釋
      及第159條至第159條之5規定，均有證據能力。
（二）至於被告乙○○及辯護人主張相關共犯或證人於警詢中陳述
      為審判外陳述而無證據能力部分，因本院並未引為認定被
      告乙○○犯罪事實之積極證據，故不另論此部分證據能力之
      有無。
乙、實體部分：
壹、有罪部分：
一、本院認定犯罪事實所憑證據及理由：
（一）事實欄一部分（告訴人庚○○部分）
　 1、此部分犯罪事實，業據被告乙○○於偵查、原審及本院均坦
      承不諱（見106年度偵字第3560號不公開偵查卷〈下稱偵字
      3560號不公開偵查卷〉第12頁，106年度偵字第964號偵查
      卷〈下稱964號偵查卷〉卷㈠第196、203頁反面，原審卷㈠第9
      8頁、卷㈣第337頁，本院卷第309、350至351、524頁），
      核與證人即告訴人庚○○指述相符，復有證人丙○○證述：10
      5年1月16日的訊息不是我傳的，但我知道這件事，這訊息
      不是我傳的，因乙○○在傳完這通簡訊後有跟我說他有傳恐
      嚇訊息給庚○○，並秀出他傳的訊息給我看，乙○○跟我說的
      目的有點炫耀，他覺得這樣很屌等語明確（見964偵查卷㈠
      第176頁，105年度監他字第149號不公開偵查卷〈下稱第14
      9號偵查卷〉第8至11、140頁反面），且有事實欄一（二）
      所示被告乙○○語音錄音譯文可資佐證（見第149號不公開
      偵查卷第119頁）。
 　2、綜上，足認被告乙○○此部分自白與事證相符，被告乙○○此
      部分犯行堪以認定。
（二）事實欄二部分（告訴人甲○○部分）：
   1、事實欄二（一）部分（被告乙○○、郭家宏、辛○○等人共犯
      恐嚇取財罪部分）：　
   （1）上開事實二之（一）部分，業據被告辛○○於本院坦認不
        諱（見本院卷第184頁）。訊據被告乙○○固坦承託請辛○○藉詞邀約出甲○○至上述天閣酒店信義店，並聯繫被告
        郭家宏到場，由辛○○事前入住房間內，並收受甲○○交付
        款項共460萬元等情，然矢口否認恐嚇取財犯行，辦稱
        ：因我與甲○○間有配合安排小姐的糾紛，當天是經甲○○
        同意讓我進入飯店房間，且過程中有點大聲，有房務人
        員來關心是否需要報警，甲○○也說不需要，我認為甲○○
        早已知道我們有糾紛還讓我上去，他並不會害怕，且當
        場雖有持電擊棒但沒有用來攻擊人，還有我與甲○○事後
        還有聯繫往來，如果他會怕應該會閃躲，當天只是討論
        糾紛，過程中我沒有打甲○○，只有摸他的頭，甲○○有依
        我的指示匯款460萬元到我父親帳戶內，我有取得該筆
        款項，但這是甲○○賠償我的損失，有關損失部分另外再
        提供資料云云；辯護人為被告乙○○辯護意旨略以：本案
        據證人即共犯己○○、丙○○、郭家宏等人之供述，可知當
        天乙○○與甲○○一起離開酒店，2人互動和平良好，有說
        有笑，可見甲○○並無心生畏懼之情，且甲○○遲至事發2
        日後才匯款，若心生畏懼應立刻迅速匯款，怎會拖延，
        因此不排除甲○○出於其賠償乙○○之意而匯款，且因乙○○
        與甲○○間確有糾紛存在，即被告乙○○因甲○○與其女友辛○○至酒店開房間、及乙○○旗下小姐不繼續與乙○○合作等
        受損原因而要求甲○○賠償，故乙○○主觀上並無不法所有
        意圖等語。　　　
   （2）經查：
      ①被告乙○○此部分恐嚇取財犯行，業據證人甲○○於偵查、
        原審中均一致證稱：我於104年7、8月間與朋友聚餐間
        認識辛○○，之後於104年11月間認識乙○○，2人是分別認
        識，於105年4月初接到辛○○電話表示不想再幫乙○○做傳
        播經紀工作，之後才約見面，當天早上6時許因此事聯
        繫，並約在天閣飯店房間見面，我到時辛○○已經開好房
        間，進入房間後不到5分鐘，樓下櫃檯打電話上來說有1
        位「葉開」先生要進房間，我當時認為沒有什麼不妥，
        且與乙○○間並無任何恩怨糾紛，就同意他上來，乙○○上
        來後，又來郭家宏、己○○，房務人員當時有警覺跟過來
        詢問是否需要幫忙，當時他們看起來凶神惡煞，但手上
        並沒有拿任何東西，我當時就跟房務人員說不用，之後
        乙○○就質疑我為何約她女友開房間，我表示我不知情，
        過程中乙○○有拍打我頭部，還有持電擊棒啟動後嚇我，
        郭家宏則在旁邊持手機錄影，辛○○坐在旁邊沒說話，只
        有說不要那麼兇，我當下沒有說是辛○○約我，當時還想
        保護女生，當時我很恐懼，只想趕快脫身離開，然後乙○○開口跟我要500萬，為了脫身想說錢可以解決就好，
        所以就同意，並表示身上沒有這麼多錢，我承諾會在4
        、5天內付錢，乙○○他們才同意讓我離開，我一離開，
        乙○○、辛○○、郭家宏等人也跟我一起離開房間，當時我
        被嚇到，且有錄影，乙○○也知道我有公司，所以我只求
        息事寧人，讓事件可以告一段落就好，我付460萬元後
        ，乙○○還到我公司附近當我的面刪除手機內當天錄影內
        容，一直到後來我決定提告，透過友人詢問辛○○，才知
        道乙○○他們設局情況等語甚詳（見第149號不公開偵查
        卷第158至159頁，原審卷㈠第155至157頁反面）。
 　　 ②復有證人即共犯辛○○於偵查中經具結證稱：我與乙○○間
        僅是一般朋友不是男女朋友，2人於105年1月間經通訊
        軟體臉書認識，我於104年下半年間在朋友餐廳認識甲○○，我是先認識甲○○後才認識乙○○，於105年4月初乙○○
        拜託我約出甲○○到天閣飯店，乙○○把甲○○說的很壞，甲○○一直跟乙○○作對，在外面說乙○○的壞話，要斷乙○○財
        路等，因此乙○○拜託我約出甲○○說清楚，並要向甲○○討
        一筆錢，且因乙○○當時與甲○○間關係不太好，他認為我
        跟甲○○間關係比較好，且由我出面比較好約，經乙○○一
        再拜託請求，雖有拒絕認為這樣不太好，但因同情乙○○
        而答應，且我有與乙○○討論用何種方式約出甲○○，就以
        「我心情不好」為由來邀約，還有教我想要投靠甲○○的
        意思，我於4月2日先打電話給甲○○表示剛分手心情不好
        ，當時甲○○人在國外說回國再說，後來於4月4日早上6
        點多，甲○○回我電話詢問我何事，我就照乙○○教我的說
        ：我不想在乙○○底下做傳播經紀工作，講電話當時乙○○
        也在旁邊，所以當甲○○詢問我約他家還是天閣酒店時，
        乙○○就示意我說約酒店房間，這樣乙○○他才能進去見到
        甲○○，後來乙○○就叫我自己先到酒店定房間，他說隨後
        會叫一些人一起去天閣酒店，我到飯店後不久乙○○也到
        飯店叫我下去帶他上去房間，我本來說不行，但因乙○○
        堅持所以我下樓要帶乙○○上樓時，剛好遇到甲○○到，我
        就跟甲○○一起上樓進入房間，在房間內2人只講幾句話
        ，房間內電話就響起，甲○○即詢問乙○○是否在樓下就表
        示讓乙○○上樓，乙○○只說要向甲○○討一筆錢，事前並沒
        有說要打人，結果乙○○上樓後就很生氣的罵甲○○說「為
        何約我女朋友開房間」、「為何挖我妹妹、斷我財路」
        ，一直推甲○○的身體，之後房間電話響起，櫃檯表示樓
        下有人要上來，甲○○接電話後亦同意該人上來，郭家宏
        就上來，我當時並不認識郭家宏，應該就是乙○○叫來的
        人，郭家宏進入房間後就從背包裡拿出電擊棒，作勢要
        電甲○○，乙○○仍一再以前開事由質問甲○○，甲○○一直是
        很弱勢，表示沒有這些事並道歉，乙○○也把郭家宏手中
        電擊棒拿走也作勢要電擊甲○○，當時電擊棒是有通電的
        ，有發出很大聲響，電擊棒就在乙○○、郭家宏2人之間
        輪流拿著，我在旁看到甲○○態度是很害怕，我也很害怕
        ，郭家宏進來後也有拿手機錄影，乙○○接著徒手打甲○○
        頭部，在此之前就有在拿手機錄影，過程中乙○○還故意
        假裝罵我怎麼那麼隨便跟別人出來開房間，至於甲○○事
        後有匯款給乙○○之事我並不清楚，也沒有分到錢，乙○○
        跟我說是分股份等語（見偵字964號不公開偵查卷㈠第22
        5頁反面至227頁，偵字3560號不公開偵查卷第226頁）
        。證人即同案被告郭家宏亦供稱：105年4月4日早上乙○○有打電話找我，說有人約他女友開房間，要去找人算
        帳，要我陪同前往，當時我在麵攤，接到乙○○電話，就
        先到乙○○的家，當時辛○○還有乙○○其他朋友都在，我、
        乙○○、己○○、丙○○等人一起到天閣酒店，乙○○先上樓，
        叫我們在樓下等一下再上去，約等數分鐘後我就上樓，
        丙○○、己○○都在樓下，我到樓上看到辛○○、甲○○衣著完
        整，甲○○坐在床尾、辛○○坐床頭，乙○○站在甲○○前，在
        講甲○○要拿錢給乙○○帶的小姐，要小姐不要在乙○○底下
        做事，還有約出辛○○的事，質問甲○○叫女友脫光是什麼
        意思，我在旁邊有拿手機錄影，乙○○還拿出電擊棒嚇甲○○，甲○○一直道歉，之後乙○○就跟甲○○說擋其財路要賠
        500萬元，後來離開酒店後，乙○○就叫我把剛才錄影內
        容給他，我用通訊軟體將影片傳給乙○○，我到現場就是
        挺朋友乙○○，所以沒有制止他，當天我是第1次看到辛○○，我有聽乙○○說有前妻及兒子，我之前說乙○○與辛○○
        有親密舉動等是我用詞不當，我並沒有看見2人有何親
        密舉動，電擊棒是乙○○帶去的，他說我帶的並不實在，
        從錄影影片中也可以看出電擊棒是放在乙○○的口袋。之
        後我因案被關，出來後聽朋友說乙○○用我的名義跟甲○○
        要錢，我知道乙○○很會說謊，人又很可怕，所以想儘速
        澄清，所以我主動聯絡甲○○跟律師將整件事情說清楚等
        語（見偵字第964號偵查卷㈠第167頁反面至168頁，原審
        卷㈡第111頁反面、第114頁至122頁）。至於究竟何人先
        取出電擊棒部分，被告乙○○、郭家宏互指對方，證人辛○○、甲○○所述亦不同，惟觀原審勘驗當日錄影影像所呈
        ，可見係由乙○○先取出電擊棒，之後遞予被告郭家宏甚
        明，證人甲○○所在位置最接近被告乙○○、郭建宏2人，
        而被告辛○○距離較遠，是以證人甲○○所見由被告乙○○先
        取出電擊棒乙節，應較可採，且被告乙○○、郭家宏2人
        確有輪流拿取電擊棒開啟啟動發出聲響，此部分顯屬被
        告乙○○等人恐嚇取財犯行部分細節，證人與同案被告所
        述雖有歧異，但並不影響證人甲○○所證述之可信性，併
        此說明。
　　  ③證人即當日到場之丙○○證稱：當時我與乙○○、己○○3人同
        住好幾個月，我並不確定乙○○與辛○○2人是否為男女朋
        友，同住期間我並不清楚辛○○是否有過夜，就我觀察我
        也不清楚乙○○與辛○○是否是男女朋友，因為乙○○曾經說
        過很多女生都是他女友，所以我不知道辛○○是否是他女
        友，當天我有看到辛○○在乙○○住處，並先離開，後來乙○○叫我和己○○一起到天閣酒店，在去天閣酒店前我並沒
        有看到甲○○與辛○○有何視訊，或有叫辛○○脫衣服這件事
        ，我到酒店有看到郭家宏和他2、3位朋友也在酒店，之
        後乙○○上樓、郭家宏事後也上樓，乙○○叫我在大廳等，
        並說有狀況要跟他說，像是有警察或有人找他要通報跟
        他說一下，但樓上發生何事我並不知道，我在樓下等約
        1、2小時，乙○○、郭家宏、甲○○、辛○○等人一起下來，
        之後回到乙○○住處，他有給我他手機裡錄的影片給我看
        ，影片約1分鐘，就是乙○○徒手毆打甲○○頭部，並口出
        ：連我女友你都敢碰，找死是不是之類的話，然後甲○○
        就對鏡頭說：我本人3天內會拿出一筆錢給乙○○，之後
        不會與辛○○聯絡，我曾在乙○○住處看過電擊棒，但沒有
        看過土製炸彈或槍枝等語（見3560號偵查卷第122頁反
        面至123頁，原審卷㈠第198頁反面至202頁）。證人即當
        日依乙○○要求同至該酒店樓下之己○○亦稱：當時我與乙○○、丙○○3人同住一處，所以我和丙○○有陪乙○○去天閣
        酒店，但我都在外面等，不知裡面情形，4月4日當天是
        乙○○說甲○○與他女友辛○○視訊，還要辛○○脫光衣服，丙○○有陪同一起去，到酒店後，我有陪同一起上樓，乙○○
        說他會處理叫我下樓，我下樓後看到郭家宏，郭家宏問
        樓上情形，我表示不知情，郭家宏就自己上樓等語（見
        964 號偵查卷㈠第176至該頁反面，原審卷㈠第197頁反面
        至199頁反面、200至202頁反面）。據上，可認己○○、
        丙○○2人與被告乙○○同住數月，均表示不認識辛○○，也
        不知辛○○是否為被告乙○○女友，果若辛○○確為被告乙○○
        女友，則與被告乙○○同居生活數月之丙○○怎會毫不知情
        ，是被告乙○○於偵查及原審中多次陳稱辛○○為其女友云
        云，顯有可疑。是證人陳雅音於原審到庭證述所稱辛○○
        為被告乙○○女友云云，不無迴護被告乙○○之詞，難以遽
        信，且其所提出與暱稱「嘿（鬼臉圖）EMMA」對話部分
        ，僅有暱稱，大頭貼又為卡通圖樣，相關對話或照片等
        均未見辛○○本人，實不知究竟何人之對話，且被告乙○○
        於本院審理時已坦認確由其拜託辛○○以不實原因約出甲○○至飯店房間，即由其主導本案設局之節，故並不足採
        為有利於被告乙○○、郭家宏等人之認定甚明。
 　　 ④被告乙○○於本院審理中亦坦認稱：對於辛○○所述是我叫
        她把甲○○約出來的這點，沒錯，確實是我叫辛○○約出甲○○，我事後也沒有分錢給辛○○，她是無辜的等語（見本
        院卷第523頁）。可見乙○○為向甲○○索要金錢，要求辛○○以不實情事邀約甲○○至天閣酒店，並在酒店房內謊稱
        辛○○為其女友，刻意營造甲○○與其女友有染之假象，而
        辛○○對於乙○○之謊言，亦盡力曲意配合，不加反駁、拆
        穿，合力使甲○○陷於窘境之處境下即再藉故以詢問如何
        處理方式，讓甲○○主動承諾交付金錢以為解決，被告乙○○等人當可以此為藉口，為被害人主動提議並同意給付
        ，作為事後脫免恐嚇取財等犯行之藉口甚明。辯護意旨
        猶以辛○○為乙○○女友，甲○○竟約被告乙○○女友開房間云
        云，顯與事實不合，並不足採。　　　　
 　　 ⑤並有被告乙○○、郭家宏當日持手機拍攝上開過程之錄影
        光碟，經原審勘驗被告確有向甲○○以約其女友脫衣服為
        由恐嚇甲○○，畫面中被告乙○○與郭家宏均輪流手持電擊
        棒，並按壓通電發出電擊聲響之情，業經原審於107年1
        0月1日勘驗「三立新聞107年7月2日新聞報導，及影片
        」視訊檔，並製有勘驗筆錄及翻拍相片附卷可按（見原
        審卷㈡第131至132、155至159頁）。
  　  ⑥告訴人甲○○遭被告乙○○等人恐嚇後，於105年4月6日將款
        項460萬元匯入乙○○指定由其父親李建昌申辦中國信託
        銀行新屯分行帳號000000000000號帳戶內，實際由乙○○
        保管、持用之帳戶方式，將該款項交與乙○○，乙○○取得
        該460萬元款項後，即交付8萬元予郭家宏等節，亦為被
        告乙○○、郭家宏2人供述在卷（見偵字3560號偵查卷第2
        36頁，偵字964號偵查卷㈠第226頁反面，原審卷㈠第98頁
        正反面、101頁正反面，原審卷㈢第121頁，原審卷㈣第30
        1頁），核與證人甲○○證述情節大致相符（見原審卷㈠第
        155至157頁反面），並有李建昌前揭帳戶交易明細、台
        北富邦銀行匯款委託書（證明聯）、甲○○申辦帳戶內頁
        明細附卷可按（見偵字964號不公開偵查卷㈡第39、40頁
        ，106年度警聲扣字第4號偵查卷第40頁）。
 　　 ⑦此外，並有被告乙○○申辦門號0000000000號、己○○申辦
        門號0000000000號行動電話通聯調閱查詢單在卷可按，
        及扣得被告乙○○所有並存錄有被告乙○○上開恐嚇甲○○畫
        面行動電話1支（搭配門號：0000000000號，廠牌：I P
        HONE7，黑色，含SIM卡1張），有臺灣臺北地方法院核
        發105年度聲搜字第1790號搜索票、內政部警政署刑事
        警察局出具搜索扣押筆錄，及被告乙○○所有該門號行動
        電話翻拍照片在卷可按（見偵字964號不公開偵查卷㈠第
        31至34、44頁，106年度警聲搜字第26號偵查卷第174、
        177頁）。
   （3）按刑法第346條第1項恐嚇取財罪所稱之「恐嚇」，乃指
        以惡害之事，告知他人，使其生畏懼或恐怖心而言，且
        惡害之種類並無限制，不以生命、身體、名譽為限，即
        便是財產、個人信用等事項亦屬之；再惡害告知之方法
        ，更不以明示者為限，以默示之方法亦可，故凡以言語
        、文字、舉動，甚而利用自己之地位、社會勢力、政治
        權力，或與其他事實相配合等，苟已足使對方理解其意
        義之所在，足以使人萌生畏怖或恐怖之念，而足以影響
        其意思之決定，即足當之。又刑法上關於財產上犯罪，
        所定意圖為自己或第三人不法之所有之意思條件，即所
        稱之「不法所有之意圖」，乃指欠缺適法權源，仍圖將
        財物移入自己實力支配管領下，得為使用、收益或處分
        之情形而言。至所謂「不法所有」云者，除係違反法律
        上之強制或禁止規定者外；其移入自己實力支配管領之
        意圖，違背公共秩序或善良風俗，以及逾越通常一般之
        人得以容忍之程度者，亦包括在內（最高法院76年度台
        上字第7178號、82年度台上字第4539號、83年度台上字
        第5437號判決要旨參照）。查被告乙○○明知其與甲○○間
        並無任何債權債務關係，甲○○更無任何給付現金予其旗
        下飯局妹離開乙○○事宜，竟託請友人辛○○佯稱不欲與被
        告乙○○配合事宜，心情不佳，而藉口邀約出甲○○至其事
        前所開飯店房間內，被告乙○○見甲○○不疑有他赴約，立
        即跟入，一進入飯店房內假裝發怒，以兇惡語氣、態度
        質問為何找其女友開房間、斷其財路，並動手拍打甲○○
        頭部，甚至取出事前所備妥之電擊棒，啟動電擊棒發出
        電擊聲響，甚至還有郭家宏在一旁持手機錄影，不讓甲○○解釋說明，故意詢問甲○○如何解決等方式迫使甲○○同
        意付款解決，被告乙○○聽聞後立即要求甲○○給付500萬
        元款項以為解決等經過，據甲○○所陳：我當下被嚇到，
        加上他們在錄影，影片中有質問我為何要跟他女友開房
        間，我當時自己有女友，且被告乙○○也知道我的公司，
        所以當下只能求息事寧人，如果可以用錢解決，讓這件
        事告一段落就好，同時我付款後要求乙○○將錄影影片刪
        除等語（見第149號偵查卷第159頁），顯見被告乙○○、
        郭家宏、辛○○等人所為確足使甲○○心生畏怖，不得不同
        意乙○○等人所要求以交付金錢方式平息此事，被告乙○○
        等人圖謀非法之財物之意圖，乙○○並提供實際由其掌控
        使用之父親李建昌申辦之中國信託銀行帳戶，供甲○○匯
        款使用，堪認被告乙○○等人均有不法所有意圖至明，被
        告乙○○之辯護人所辯被告乙○○等人並無不法所有意圖云
        云，顯係卸責之詞，要無可採。至被告乙○○再辯稱甲○○
        並不害怕，因當時有服務生詢問是否需幫忙，甲○○稱不
        需要云云，然觀此部分，當時被告乙○○、郭家宏、己○○
        等人先後至飯店房間，尚未發生任何恐嚇、錄影等強暴
        、脅迫情事，因此甲○○對飯店服務人員表示沒事等語，
        亦據甲○○陳述在卷，且為己○○陳述：當時有上樓至房間
        門口，但乙○○叫我先到樓下等等語甚詳，足認甲○○見當
        下並無任何情事發生，不知事後乙○○竟有前述之恐嚇取
        財行為，因此才先對房務人員表示沒事等語甚詳，並非
        因而即可認甲○○對事後發生被告乙○○出言恐嚇、持通電
        電擊棒等行為即無何畏懼甚明，被告乙○○以此部分所辯
        ，亦不足採。另被告乙○○於原審即辯稱甲○○所交付款項
        為其受損款項，並表示會提出相關資料，但迄於本案辯
        論終結，被告乙○○及其選任辯護人均未提出任何釋明其
        受有460萬元之損害之相關資料以為釋明，被告乙○○此
        部分所辯其無不法所有意圖云云，亦無足採。
 　（4）按共同實行犯罪行為之人，在合同意思範圍以內，各自
        分擔犯罪行為之一部，相互利用他人之行為，以達其犯
        罪之目的者，即應對於全部所發生之結果，共同負責，
        不問犯罪動機起於何人，亦不必每一階段犯行，均經參
        與。又關於犯意聯絡，不限於事前有所謀議，其於行為
        當時，基於相互之認識，以共同犯罪之意思參與者，亦
        無礙於共同正犯之成立。且數共同正犯之間，原不以直
        接發生犯意聯絡者為限，即有間接之聯絡者，亦包括在
        內。至於共同正犯之意思聯絡，不以彼此間犯罪故意之
        態樣相同為必要，蓋刑法第13條第1 項、第2 項雖分別
        規定行為人對於構成犯罪之事實，明知並有意使其發生
        者，為故意；行為人對於構成犯罪之事實，預見其發生
        而其發生不違背其本意者，以故意論。前者為直接故意
        ，後者為間接故意，惟不論「明知」或「預見」，僅認
        識程度之差別，間接故意應具備構成犯罪事實之認識，
        與直接故意並無不同。除犯罪構成事實以「明知」為要
        件，行為人須具有直接故意外，共同正犯對於構成犯罪
        事實既已「明知」或「預見」，其認識完全無缺，進而
        基此共同之認識「使其發生」或「容認其發生（不違背
        其本意）」，彼此間在意思上自得合而為一，形成犯罪
        意思之聯絡。故行為人分別基於直接故意與間接故意實
        行犯罪行為，自可成立共同正犯（最高法院73年台上字
        第1886號判例、97年度台上字第2517號、98年度台上字
        第7562號、77年度台上字第2135號要旨，101年度第11
        次刑事庭會議決議意旨參照）。被告乙○○、郭家宏、辛○○等人分別負責邀約誘騙甲○○至酒店房內、以虛捏說詞
        質問、持電擊棒作勢電擊並進行錄影等方式合力恐嚇甲○○，以取得款項，其等當有相互利用、分工合作，以完
        成本件恐嚇取財犯行之犯意聯絡與行為分擔。
 　（5）綜上，被告辛○○自白與事證相符，被告乙○○前開所辯均
        為飾卸之詞，不足採信，被告乙○○、辛○○此部分犯行均
        可認定。
   2、事實欄二（二）部分（被告乙○○、郭家宏共犯恐嚇取財
　　  犯行部分）：
  （1）訊據被告乙○○矢口否認犯行，辯稱：郭家宏因案在  身
       ，想請甲○○資助郭家宏，沒有恐嚇甲○○說郭家宏有影片
       要討跑路費；甲○○先後交付之10萬元、40萬元，都已轉
       交郭家宏，對於郭家宏有無再向甲○○要14萬元及110萬元
       部分均不知情云云。辯護意旨略以：據郭家宏所述，他
       是打悲情牌的方式，即以要跑路尋求資助為由向甲○○要
       錢，並無何恐嚇犯行；且甲○○於原審亦證稱郭家宏向其
       要求給付金錢，也是說要跑路並無威脅言行，並怕郭家
       宏會想不開傷害自己及家人，為安撫郭家宏才交付款項
       云云。
  （2）然查：
　   ①甲○○先後於上開事實欄二（二）所示時、地與乙○○、郭家
       宏會面，並先後交付乙○○10萬元、40萬元，再陸續交付
       郭家宏14萬元、110萬元，並由乙○○、郭家宏2人朋分該
       款項（朋分結果，詳後述）等情，此分據被告乙○○、郭
       家宏供承在卷（見偵字3560號偵查卷第237、239頁，偵
       字964號偵查卷㈠第168頁正反面，原審卷㈠第98頁反面、1
       01頁，原審卷㈡第114、125頁，原審卷㈣第233、336頁）
       ，核與證人甲○○證述情節相符（見第149號偵查卷第159
       頁正反面，原審卷㈠第157頁反面至158頁），並有甲○○申
       辦存摺封面及內頁提領金額明細在卷可按（見偵字964號
       不公開偵查卷㈡第40至43頁）。上情，堪以認定。
 　  ②被告乙○○此部分犯行，業據證人甲○○、郭家宏等人證述明
       確，即：
  　 Ⅰ、證人甲○○證稱：於105年6月中旬，乙○○打電話給我說他
         跟郭家宏、己○○等人均在我公司樓下，我說我人不在
         公司，郭家宏就把電話搶過去說若不見面會出事，於
         是我同意與他們見面，約在民生東路、光復路口的咖
         啡店，被告乙○○等人開車過來，乙○○先下車跟我說郭
         家宏手上還有我4月4日的影片，我詢問怎麼還會有影
         片，乙○○就說他的部分已經刪掉，但郭家宏還有，需
         要我幫忙，還說郭家宏情緒不穩，接著郭家宏也下車
         過來，乙○○就開口跟我要200萬或300萬元，並稱「幫
         忙」籌這筆錢給郭家宏當跑路費、安家費，我不知郭
         家宏是否有黑道背景，加上郭家宏曾經在4月4日天閣
         酒店裡用電擊棒恐嚇我，我當下心生畏懼，所以迫不
         得已同意「幫忙」，我說我只能借到50萬元，我立即
         到隔壁便利商店領出10萬元交給乙○○，隔天下午1點多
         ，我另提領40萬元在內湖星巴克瑞傳門市店內交給乙○○，當天下午郭家宏到我公司找我，跟我說乙○○答應給
         300萬的錢沒有給，要我幫他，我當下沒有答應要給他
         錢，郭家宏雖然沒有說恐嚇言語，但他有說天閣影片
         仍在他手中沒有流出去，希望我可以「幫忙」更多金
         錢，但當天晚上郭家宏打電話到我0921這支門號手機
         ，我沒有留這門號電話給郭家宏，應是乙○○給他的電
         話號碼，郭家宏在電話裡很激動表示需要錢，不然就
         沒命，還說不會用影片來威脅我，時不時提到他還有
         我的影片，我雖百般不願與無奈，避免天閣酒店事件
         曝光影響公司營運，也怕郭家宏會想不開傷害自己或
         其他人，我只能花錢消災，當天晚上11點多，我跟郭
         家宏約在信義威秀影城附近，將14萬元現金交給郭家
         宏，及於15日中午12時許，在電視公司門口交付110萬
         元現金給郭家宏，當時會交付這50萬元給乙○○，是因
         為我很害怕，覺得有把柄在他們手上，雖然影片內我
         沒有做什麼，但如果將影片散佈出去，我就必須在我
         的人際網路、經營公司的伙伴間去澄清、解釋這些事
         情，這對於我名譽及信用都造成很大影響及傷害，且
         我當時不知道這也是郭家宏和乙○○設計的，當下感受
         到郭家宏還有我的影片，且情緒激動，他要跑路，狀
         況不穩定，基於各種複雜情緒，不僅因同情，也有害
         怕，我也擔心郭家宏會做出傷害自己及他人，包括我
         的事情才會同意給錢等語（見第149號偵查卷第159頁
         正反面；原審卷㈠第157頁反面至158、161頁反面至161
         、164頁）。
　　 Ⅱ、證人即同案被告郭家宏亦陳：於105年6月中旬，因為我
         另涉犯組織案件，並沒有要跑路，只是在家沒工作，
         且又剛生小孩需要錢，乙○○就跟我說既然我需要錢，
         要設局去跟甲○○拿錢，本來計畫要拿300萬元，當時沒
         有說我會分多少，我僅是基於跟乙○○的交情，配合他
         的計畫，乙○○的計畫就是以我需要錢的名義跟甲○○要
         錢，乙○○並不是說拿影片向甲○○騙錢，而是說要拿影
         片壓制甲○○，我變成乙○○一步棋，於6月13日乙○○帶我
         去找甲○○，我們約在85℃咖啡店見面，剛開始我在車上
         等，由乙○○先下車跟甲○○講話，之後乙○○來敲車窗門
         叫我下車，我進去後，主要是乙○○講話說我要跑路、
         錢不夠、生活不好過，希望甲○○幫忙，乙○○本來開200
         萬或300萬元，但甲○○說僅能幫50萬元，當場甲○○提領
         10萬元交給乙○○，當天我有分到2萬元，隔天（即14日
         ），乙○○與甲○○約在內湖星巴克咖啡店，乙○○叫我留
         在車上，不要出現在甲○○面前，我就照他劇本走，乙○○就跟甲○○拿到40萬元，乙○○有分我8萬元，後面劇本
         乙○○跟我說是，原本甲○○答應幫我300萬元，結果甲○○
         沒有給這多，要我不高興，自己再去跟甲○○要錢，還
         要我假裝對乙○○不滿，還要說4月4日當天在天閣酒店
         所錄影片都沒有流出去等語，這樣甲○○就會給我錢，
         這些都是乙○○教我的，所以在當天乙○○向甲○○拿到40
         萬元後，把車開到甲○○公司附近讓我下車，我就自己
         去找甲○○，我就照乙○○教我的內容跟甲○○講，表示還
         差150萬元，甲○○本來一開始是詢問我有無其他人可以
         幫忙，並且推託表示沒辦法，但我還是照乙○○教我的
         方法，說我在天閣酒店房間內錄影影片沒有流出去的
         話要甲○○幫忙，甲○○本來表示沒有辦法，我還是用乙○○教我的方法去求甲○○，最後我跟甲○○約晚上在信義威
         秀附近遠傳電信碰面，甲○○就給我14萬元，這筆款項
         拿回去我有拿到乙○○當時入住的大直美麗華「薇閣」
         交給乙○○，其餘款項，我跟甲○○約6月15日在TVBS見面
         ，並將110萬元現金交給我，我拿到錢也是拿到「薇閣
         」交給乙○○，乙○○有將其中23或24萬元給我，我4月4
         日當天看到甲○○，他給我的感覺就是很害怕乙○○，甲○○不想該影片散佈出去，我也知道乙○○的心態就是甲○○
         怕影片曝光，所以才會拿錢出來等語（見3560號偵查
         卷第88至89頁，964號偵查卷㈠第168至169頁，原審卷㈠
         第101頁）。
 　　Ⅲ、至於郭家宏所陳其與被告乙○○於6月間向甲○○所取得如
         上所述上百萬元財物，要錢過程是讓甲○○同情、覺得
         我需要幫忙，因此甲○○自願幫忙，並留下聯絡方式，
         顯見甲○○並不害怕云云，然郭家宏已陳其之前與甲○○
         完全不認識，顯無任何情誼，甲○○為何無端在3日內立
         即依乙○○、郭家宏之要求，交付高達174萬元與乙○○、
         郭家宏？顯違常情，然郭家宏已明確陳稱從4月4日當
         天與乙○○在天閣酒店恐嚇甲○○等過程其全程在場，已
         觀察到甲○○對乙○○甚為畏懼，且其與乙○○均知甲○○主
         觀上是擔心、不願意當日所拍影片外流的，而乙○○也
         已明講要用郭家宏跑路為由設局向甲○○索討金錢，並
         用4月4日當天錄製影片來壓制甲○○，可見乙○○、郭家
         宏2人掌握甲○○畏懼之心，再設計以郭家宏涉犯刑案跑
         路為由，要求甲○○「支援」郭家宏，乙○○、郭家宏2人
         一搭一唱，分扮白臉、黑臉，向甲○○表明「並未將當
         日影片外流」，無非示意若不從其2人之意，當日錄製
         影片恐將外流，否則何需提及，且被告乙○○、郭家宏
         密集在短短3日內頻繁聯繫、邀約甲○○外出見面，顯然
         已嚴重騷擾，甚至所表示郭家宏涉犯組織、刑案要跑
         路，一般民眾，面對與己不斷聯繫、要求見面索取款
         項之人，竟為一涉犯刑案之逃犯，怎會毫不擔心、亦
         不恐懼，甚至無故甘願出資支援協助逃亡？則甲○○如
         何不畏懼、不屈服，此亦可由甲○○所陳：我很害怕，
         我覺得我有把柄在他們手上，一旦他們把影片散布出
         去，我就必須在我的人際網絡、經營公司的生意伙伴
         之間，去澄清解釋這些事情，對我的名譽及信用都造
         成很大影響及傷害等語（見第149號偵查卷第159頁，
         原審卷㈠第164頁），足認甲○○確實出於畏懼而同意交
         付財務，被告乙○○及辯護意旨所辯甲○○並無心生畏懼
         云云，顯屬卸責之詞，而不足採。　　　　 
　　 Ⅳ、據上，被告乙○○、郭家宏故意使用「支援」、「資助」
         、「贊助」、「幫忙」等用語、文字，以玩弄語言文
         字方式，無非掩飾其2人非法恐嚇取財之犯行甚明，是
         郭家宏前開所述，不僅為個人犯行卸責之詞，當亦不
         足採為有利於被告乙○○之認定。
 　  ③據前說明，本件被告乙○○與郭家宏事先謀議以郭家宏尚留
       有上開天閣酒店所攝影片、因案跑路為由，以達向甲○○
       索取金錢之目的，嗣彼此配合，接連以上開言行舉動共
       同恐嚇甲○○，致甲○○因畏懼如不從被告乙○○、郭家宏之
       要求，遭拍攝影片恐將外流影響其個人名譽、公司營運
       等，而依乙○○、郭家宏指示交付款項，足認被告乙○○、
       郭家宏2人就此部分犯行具有恐嚇取財之犯意聯絡及行為
       分擔，應就犯罪之全部共同負責。
  3、事實欄二（三）部分（被告乙○○、己○○等人共犯恐嚇 取財
     罪部分）：
　（1）此部分犯罪事實，業據被告乙○○坦承不諱（見原審卷㈠第
       99頁，本院卷第309頁），被告己○○雖坦承當天亦有至餐
       廳，但否認與乙○○共犯恐嚇取財罪，辯稱：我當天到場
       ，但是在餐廳門口等乙○○，沒有聽到乙○○與甲○○講什麼
       ，後來乙○○打電話給我，讓我拿一個包包進去，我雖有
       打開包包給甲○○看，但我不知道這包包裡面是什麼云云
       。
　（2）經查：　
     ①被告乙○○、己○○此部分犯行，業據證人甲○○證     稱：
       我交付款項給郭家宏之後，於105年6月底7月初，我接到
       一通沒有來電顯示不明男子的電話稱是郭家宏小弟，需
       要安家費，並說郭家宏被羈押，如果我不付錢，他要去
       執行被賦予的任務，我心理很害怕，曾打110報警，但因
       沒有正式報案，所以沒有製作筆錄，之後我就打電話給
       乙○○表示有幫忙給安家費了，為何還有郭家宏小弟打電
       話來恐嚇，乙○○就表示要幫我問看看，之後乙○○打電話
       給我約見面，說很緊急要當面說，我們約在瑞光路美食
       街碰面，我到場後除乙○○在場外，己○○也在，都是乙○○
       在講話，乙○○表示接到郭家宏寄的土製炸彈，當場由己○○打開袋子給出示給我看那顆土製炸彈，我看到時整個嚇
       住，乙○○說該名男子等一下還會再聯絡，之後乙○○說接
       到該男子的電話，乙○○開擴音給我聽，該名男子開口幫
       郭家宏跟我要1200萬的安家費，並有提到天閣飯店影片
       的事，並稱知道我親友、公司在哪，他們會來找我等，
       當下我很害怕，擔心遭到不測，迫不得已，才跟乙○○說
       可以給郭家宏200萬元安家費，隔天6月28日下午2時30分
       許，我就領200萬元現金，在臺北市○○區○○街00號咖啡店
       內交給乙○○，否則我不知會發生何事等語（見第149號偵
       查卷第16、159反面至160頁，原審卷㈠158頁反面、164頁
       反面）。
　　 ②復據被告乙○○於偵查中陳述：因為甲○○答應要給郭家宏30
       0萬元，但沒有給，所以我們就以此為由，假裝有個不詳
       人士寄炸彈去恐嚇甲○○，所以我叫一位綽號「小勇」的
       人幫我做一個假炸彈去嚇甲○○，我就拿這個假炸彈去找
       甲○○，因此甲○○有答應給這位不詳之人1200萬元，但後
       來實際上只給我200萬元，當時甲○○的認知是透過我拿給
       該不詳人士，但實際上並沒有該不詳人士存在，而是我
       跟「小勇」合演一齣戲。於6月27日我跟己○○均有去洲子
       美食街，當天我與甲○○約在該美食街，就是土製炸彈的
       事情，我把土製炸彈放在一個盒子裡，跟甲○○說是有人
       放在我家樓下，對方說是炸彈，我不敢動盒子，我跟甲○○講大概意思是我收到郭家宏寄來的土製炸彈，需要安家
       費1200萬元，對方是郭家宏的人，甲○○因此交付現金200
       萬元給我，我坦承這部分恐嚇取財罪等語（見964號偵查
       卷㈠205頁反面，原審卷㈠第99頁）。
     ③證人郭家宏亦稱：105年6月15日之後乙○○做的事，我均不
       知情，因我於同年6月22日至8月15日間均因另案遭羈押
       ，因此乙○○所稱我或自稱是我的小弟拿土製炸彈恐嚇要
       安家費之事均不實在，這部分都是乙○○設計規劃的，這
       也是我出所後經朋友告知才知道乙○○用我的名義再跟甲○○要200萬元的事等語（見964號偵查卷㈠第169頁）。
　　 ④並有甲○○申辦國泰世華商業銀行帳戶之存摺封面及內頁明
       細影本可按（見964號不公開偵查卷㈡第44、45頁）。
  　 ⑤並觀被告己○○陳稱：我與乙○○是高中同學，跟他住在一起
       要學酒店經紀的事，所以他出去都要我陪著，乙○○恐嚇
       甲○○之事，我有在場，我也知道乙○○要幹嘛，因為我事
       前知道他們要幹嘛，但乙○○找甲○○時，我站在旁邊沒有
       聽他們對話，4月4日從酒店回來後乙○○有給我看當時錄
       影的影片，從影片內容我才知道乙○○用其他名義向甲○○
       拿錢，105年6月27日、28日均陪同乙○○到場，28日甲○○
       有交錢給乙○○，我之後也知道乙○○用這些錢買1台藍寶堅
       尼，因為他拿錢後就立刻買這台車，後來賣掉又改買瑪
       莎拉迪，因乙○○叫我提款，帳戶裡現在沒有這麼多錢等
       節明確（見第964號偵查卷㈢第169頁反面，原審卷㈠第100
       頁），是由己○○所述，可見其於該段期間與被告乙○○同
       住一處，而乙○○從4月4日開始起進而至6月中旬（即13、
       14日），及6月27、28日均有對甲○○為恐嚇取財行為，被
       告己○○均陪同乙○○到場，縱或認被告己○○對於乙○○於4月
       4日、6月13日分別在天閣酒店及咖啡店恐嚇甲○○財物之
       事，因其另在樓下或在店外車上而不知，但於6月27日、
       28日則與乙○○一同至美食街內，並負責開啟其所持裝有
       土製炸彈的袋子給甲○○觀看，可見被告己○○在乙○○與甲○○對談時其全程在場聽聞，並依乙○○指示打開袋子給甲○○
       觀看，豈會對其所持袋內裝有何物，及所為何事均不知
       情？可認被告己○○空言所辯沒有聽到乙○○與甲○○對話內
       容，亦不知其所持袋子內裝有何物云云，均為臨訟卸責
       之詞，不足採信。是足認被告己○○與乙○○間就此部分犯
       行，有犯意聯絡及行為分擔。
  （3）刑法第346條第1項之恐嚇取財罪，與同法第339條第1項
       之詐欺取財罪，二者之區別，在於前者係施用使人心生
       畏怖之恐嚇手段，致被害人心生畏懼，明知不應交付財
       物而交付，後者則係施用詐術手段，使人陷於錯誤，誤
       信為應交付財物而交付。惟上開之恐嚇手段，常以虛假
       之事實為內容，故有時亦不免含有詐欺之性質，倘含有
       詐欺性之恐嚇取財行為，足使人心生畏懼時，自應僅論
       以高度之恐嚇取財罪，殊無再適用詐欺取財罪之餘地。
       被告乙○○多次出言恫嚇甲○○，均得以順利取得甲○○交付
       財物，而知曉甲○○為維護個人名譽、公司經營等，會因
       此畏懼而屈服，其雖以不實收到郭家宏小弟所寄之土製
       炸彈恐嚇乙節，並叫己○○出示所收受土製炸彈讓甲○○觀
       看，確實因此造成甲○○畏懼，擔心自身、家人及所經營
       公司受牽連，因此交付款項予被告乙○○，據上說明，非
       單純詐欺，而屬恐嚇取財甚明。　 
　（4）綜上，被告乙○○、己○○共同恐嚇取財之犯罪事證，已臻
       明確，被告乙○○自白此部分犯行，與事證相符堪以採信
       ，被告己○○所辯其不知情云云，顯為事後卸責之詞而不
       足採，被告乙○○、己○○此部分犯行均足認定。
  4、事實欄二之（四）部分（被告乙○○、己○○等人共犯刑法第3
     10條第2項之加重誹謗罪部分）：
  （1）訊據被告乙○○、己○○雖坦承有於上述日期在甲○○公司門
       口將寫有如上述內容白布條掛在車上，並用廣播器廣播
       等情不諱，但均矢口否認犯有加重誹謗犯行，被告乙○○
       辯稱：我當時僅是講「王姓某執行長」，並沒有講出全
       名或公司名稱，且我掛上布條，用廣播器廣播沒多久警
       察就來了，警察說會影響到附近公司辦公，所以我們就
       撤了，時間不到30分鐘云云。被告乙○○辯護意旨略以：
       被告乙○○當時並沒有講到是哪個人，且被告乙○○確信其
       所述內容為真實，不構成誹謗行為等語為被告乙○○辯護
       。被告己○○辯稱：當天我也有去甲○○公司拉白布條，並
       用大聲公播放，但布條內容不是我寫的，播放錄音內容
       也不是我錄的，是因為乙○○被騙到酒店後遭毆打，甲○○
       又避不見面所以要甲○○出來說明，才掛白布條云云。
  （2）經查：
     ①此部分事實，業據甲○○證述：乙○○為迫使我交付財產，三
       番二次到我公司騷擾，之後變本加厲，於105年9月2日上
       午8時50分許上班時間，夥同不知名同黨共4人到我公司
       門口，以白布條寫「王姓某執行長：教唆傷害、恐嚇、
       勒索、強盜、妨害自由，事後避不見面」，並以「大聲
       公」不停對進出該大樓及路過行人廣播說我傷害等，就
       是說白布條上的內容，詆毀我的名譽，使我心生畏懼，
       藉以脅迫我出面，經公司人員報警，乙○○等人才憤而離
       開，該4名男子中其中有乙○○、己○○及臉書暱稱「Ximuti
       n Mori」，另1位因戴口罩無法指認，且乙○○所講這些內
       容都不是事實等語甚詳（見第149號偵查卷第20頁反面至
       21、148頁反面至149頁，原審卷㈠第158頁反面、第164頁
       反面）。
     ②且被告乙○○亦坦承稱：105年9月2日我有去甲○○公司門口
       貼白布條，白布條內容如上開事實欄所載，大聲公播放
       錄音是我的聲音，講的就是白布條所寫的內容，除己○○
       有去外，我還另外出錢找2個人一起去等語（見偵字3560
       號不公開偵查卷第17頁反面，原審卷㈠第99頁），復有被
       告乙○○、己○○將記載上述文字之大白布掛在車上之現場
       照片3張在卷可憑（見偵字964號偵查卷㈡第64至66頁）。
       並觀該白布條所載內容「教唆傷害、恐嚇、勒索、強盜
       、妨害自由」等，均屬犯行嚴重刑事案件，顯然是指該
       人涉及暴力傷害、強盜、勒索財物等惡劣行徑、即意旨
       所為形同流氓、黑道行徑。又上開白布條吊掛放置地點
       ，係位於甲○○所經營公司大門口，該白布條上所載之人
       稱及職務等為「王姓某執行長」，即從姓氏、所擔任之
       職位及所在地點，均與甲○○所具相同，因此縱未書寫全
       名，從上述關鍵所載，當可推認出所指的就是甲○○，因
       此被告2人及辯護意旨所稱並未具體指明何人云云，顯屬
       卸責之詞，並不足採。
 　  ③至於被告乙○○辯稱其所寫白布條內容及擴音器播放內容均
       屬真實云云，惟按言論自由為憲法所保障之人民基本權
       ，法律固應予以最大限度之維護。惡意散布謠言，傳播
       不實之言論，反足以破壞憲法所保障之基本權，依憲法
       第23條規定，自應予合理之限制。而刑法第310條之誹謗
       罪之處罰規定，即屬法律對於非法言論所加之限制。又
       司法院釋字第509號解釋明確揭示行為人縱不能證明其言
       論內容為真實，然若能舉出相當證據資料足證其有相當
       理由確信其言論內容為真實者，因欠缺犯罪故意，即不
       得遽以誹謗罪相繩，亦即採取「真正惡意原則」。從而
       行為人對於資訊之不實已有所知悉或可得而知，卻仍執
       意傳播不實之言論，或有合理之可疑，卻仍故意迴避真
       相，假言論自由之名，行惡意攻訐之實者，即有處罰之
       正當性，自難主張免責。再者，行為人就其所指摘或傳
       述之事，應盡何種程度之查證義務，始能認其有相當理
       由確信其為真實，而屬善意發表言論，應參酌行為人之
       動機、目的及所發表言論之散布力、影響力而為觀察，
       倘僅屬閒談聊天，固難課以較高之查證義務；反之，若
       利用網路、公開張貼文字、接受採訪、公開傳播等方式
       ，而具有相當影響力者，因其所利用之傳播方式，散布
       力較為強大，依一般社會經驗，其在發表言論之前，理
       應經過確認，自有較高之查證義務，始能謂其於發表言
       論之時並非惡意。因此，倘為達特定之目的，而對於未
       經證實之傳聞，故意迴避合理之查證義務，率行以張貼
       布條文字、擴音廣播等方式加以傳述或指摘，依一般社
       會生活經驗觀察，即應認為其有惡意（最高法院97年度
       台上字第998號判決意旨參照）。又行為人所指摘或傳述
       之事是否「足以毀損他人名譽」，應就被指述人之個人
       條件以及指摘或傳述內容，以一般人之社會通念為客觀
       之判斷。如行為人所指摘或傳述之具體事實，足以使被
       指述人受到社會一般人負面的評價判斷，則可認為足以
       損害被指述人之名譽。查被告乙○○、己○○等人在甲○○公
       司大門口處所停放車輛上掛上書寫前述內容之白布條，
       並利用廣播器大聲播送，依一般生活經驗判斷，被告乙○○、己○○2人確係針對甲○○所為，且此等具體特定事實之
       評論已逾一般社會通念之合理範圍，而足以貶低甲○○其
       在社會之地位與名望之評價。而被告乙○○、己○○等人既
       係在大馬路上以上述方式公開發表上開文字、言論，不
       特定之多數人經過該處，均得以聽聞及觀看，足認被告
       乙○○、己○○主觀上確有將上開言論散布於眾之意圖，並
       非單純要求甲○○出面洽談而已。並觀被告乙○○所陳先後
       顯有不一之情，即於105年12月27日警詢中先稱：甲○○請
       竹聯幫綽號「小金」的金建宏及綽號「草莓」的曹勝榮
       出面處理，金建宏透過綽號「正和」之人約我去麗園酒
       店談甲○○與我之間的事情，當時談判時，金建宏有說之
       前有請綽號「正和」的人要我先和甲○○和好，因為我當
       時不認識小金，所以我繼續跟甲○○吵架，金建宏認為我
       不尊重他，便嗆我「現在變成我跟你的事」，我因此被
       金建宏打，我認為事情是因甲○○而起的，所以才去甲○○
       公司樓下拉布條要找他理論等語（見偵字3560號偵查卷
       第15頁反面、17頁反面），於翌日（29日）警詢中改稱
       ：我因甲○○交錢給我的事情，被金建宏叫到麗園酒店，
       金建宏認為是我和郭家宏設局，甲○○才會交錢給我，當
       時郭家宏在押，「小勇」跟我說要證明沒有設局就要赴
       約，因此我1人前往酒店，結果我被40幾人打，打到眼眶
       骨折、傷到視神經，因為金建宏是甲○○找來的，甲○○還
       打電話過來恐嚇我等語（見偵字964號偵查卷㈠第205頁反
       面至206頁）；於原審則改稱：105年9月2日會在甲○○公
       司門口掛白布條，因為我被甲○○打，跟我一起去那2人也
       知道所以才跟我一起去等語（見原審卷㈠第99頁），然觀
       所調被告乙○○告訴何錦題、金建宏、曹勝榮、甲○○、黃
       世賢等人強盜等案件偵查卷宗，被告乙○○於105年9月12
       日警詢中又另陳：於105年6月底左右，甲○○向我借250萬
       元，因我想向他討回，於7月12日當天多次聯繫、傳簡訊
       給甲○○，但均未回應，到7月16日接到自稱黃世賢的LINE
       訊息，叫我不要再去找甲○○，於7月19日晚間接到黃世賢
       聯繫約我到臺北市大安區忠孝東路麗園名商俱樂部，我
       想是要談還錢的事，所以1人前往，但上去後看到黃世賢
       、金建宏、何錦題、甲○○、及1群黑衣小弟約30人，金建
       宏就說不還錢，恐嚇我並打我等語；於106年1月5日又改
       稱：我之前筆錄陳述甲○○有金錢借貸糾紛，其實是甲○○
       欠我朋友郭家宏錢，因郭家宏入獄，委請友人「小勇」
       向甲○○催討，甲○○請我代墊後，甲○○沒有給我錢我才向
       甲○○催討該筆款項，才會有這後續及受害等語（見附於1
       05年度他字第10361號偵查卷第9至13、86頁及反面），
       可見被告乙○○前開所陳，先稱是因其不認識「金建宏」
       而未聽其指示與甲○○和好，才觸怒金建宏，遭金建宏毆
       打，之後改稱因金建宏認其與郭家宏設局詐騙甲○○款項
       而遭40幾個人毆打，再改稱被甲○○打，另案中則又稱甲○○欠其款項250萬元，因其一再催討而遭他人強盜財物云
       云，每次所述均不同，顯有疑義，如何採信？且據被告
       乙○○所陳之傷勢，及其所提出診斷證明書可見其傷勢嚴
       重，本應儘速就醫後提告，由檢警偵辦，調閱現場監視
       器、依法傳喚、拘提相關證人、嫌疑人，竟然於事隔2個
       月後之105年9月2日，才在甲○○公司前舉白布條、以廣播
       器播放上述內容方式要求甲○○出面，經甲○○報警後，被
       告乙○○才於105年9月12日至刑事警察局報案製作調查筆
       錄，是被告乙○○所辯其所陳內容為真實云云，難以遽信
       。並觀被告己○○所陳：我只知道乙○○在麗園酒店被人打
       等語，顯見被告己○○僅聽聞被告乙○○所陳，並無任何查
       證行為，即與乙○○一同至甲○○公司門口掛白布條，播放
       大聲公傳播布條所載內容，並在旁看顧，當屬在場參與
       之人，被告乙○○、己○○及不詳姓名之2成年男子等人，彼
       此間就該加重誹謗犯行，具有相互利用之合同意思，分
       擔犯罪行為，對於全部犯罪結果，自應共同負責，而為
       共同正犯。
　　 ④至於被告乙○○提出電話錄音，自陳為其與甲○○之通話錄音
       ，並經原審勘驗製有勘驗筆錄（見原審卷㈡第134至150頁
       ），然觀該勘驗筆錄所載，該行動電話為被告乙○○使用
       ，通話對象「甲○○」為被告乙○○設定，該檔案僅有聲音
       並無通話對象畫面，亦無通話日期，是否確為被告乙○○
       與甲○○之對話已有疑義，且觀對話內容，勘驗筆錄所載B
       男質疑其被打、被動是因A男而起，A男已一再表示沒有
       人找要找B男麻煩、沒有任何人找你、不是我授意、我沒
       害你等語（見原審卷㈡第134至136、138、140至143、145
       頁），顯見對話中被告乙○○所陳之A男已一再說明並未授
       意任何人找被告乙○○或對被告乙○○為任何傷害行為。
　　 ⑤並由被告乙○○所公開吊掛上開白布條所寫內容，直指甲○○
       教唆傷害、恐嚇、勒索、強盜、妨害自由等所為涉犯重
       大刑案等，顯非對事實進行適當評論，況縱係就可受公
       評之事所為評論，被告乙○○、己○○等人所為係針對甲○○
       進行人身攻擊，所為貶損其人格與社會評價之文字，難
       認有據，亦非善意對於可受公評之事而為適當之評論，
       而具有實質惡意甚明，自無刑法第310條第3項前段或第3
       11條免責不罰規定適用之餘地。
  （3）綜上，被告乙○○、己○○此部分所為加重誹謗犯行，事證
       明確，前開所辯均無足採，被告乙○○、己○○此部分犯行
       均堪認定。
  5、事實欄二（五）部分（被告乙○○、己○○等人共犯恐嚇危害
     安全及違反個人資料保護法部分）：
  （1）訊據被告乙○○固坦認上開網路文字內容均為其所張貼，
       並在貼文上附上甲○○相片、記載甲○○全名、身分證字號
       等個人資料，但否認有何恐嚇危害安全及違反個人資料
       保護法等犯行，辯稱：我當時只是在發洩情緒，我當時
       遭甲○○及其友人約到酒店，甲○○友人有毆打我導致我受
       傷，因此不滿而一時情緒發洩而為上開貼文，且甲○○並
       不會害怕，其無恐嚇之意云云；辯護意旨略以：乙○○僅
       是單純基於發洩而在微信好友圈中張貼如上開內容之文
       字，且乙○○微信中並未將甲○○加為好友，乙○○微信好友
       圈中好友僅有100人，並非公開散布，也無法預見好友圈
       內有人會將被告前開發文訊息轉給甲○○，故難認被告乙○○有何恐嚇之犯意云云。
  （2）經查：
 　  ①被告乙○○利用網際網路所下載臉書通訊軟體「微信」朋友
       圈內張貼上開文字內容及張貼有甲○○之姓名、相片、影
       片及身分證字號等資料，為被告乙○○所坦認（見原審卷㈠
       第99、原審卷㈣第337頁），並有上開貼文內容資料附卷
       可按（見偵字964號偵查卷㈢不公開卷第44至50頁）。
 　  ②觀被告乙○○發文內容，除有以文字恫嚇用語外，並附有甲○○所擔心在意外流之105年4月4日天閣飯店之影片部分內
       容，並可供不特定人點閱瀏覽，再附上有針頭、血跡之
       相片，配合被告乙○○所留文字、圖片，其直指與其有仇
       者為甲○○，且據被告乙○○先後傳送前開文字如「世仇」
       、「我對天發誓你會很慘」、「你真的惹到瘋子」、「
       有仇必報」等詞句，顯然被告乙○○認告訴人甲○○彼此間
       有很深仇怨，被告乙○○指自己是瘋子、將不計一切代價
       進行復仇，確屬對於甲○○生命、身體、財產、名譽等惡
       害通知，遭被告乙○○直接點名之甲○○，怎不擔心、不畏
       懼？被告乙○○及辯護人所稱甲○○不會害怕云云，顯為卸
       責之詞，而不足採。並據證人甲○○證稱：被告乙○○於106
       年3月1、2日均在臉書微信通訊軟體中貼上如上開事實欄
       所載內容，及照片，我有在乙○○微信帳號上看到，我朋
       友也有看到後傳給我看，我看到這些文字、圖片非常害
       怕，乙○○貼有血的針頭感覺讓我隨時會被沾有血的針頭
       插，從乙○○的用語，讓我覺得他任何瘋狂的事都做的出
       來等語甚詳（見原審卷㈠第159頁）。足徵甲○○確因前開
       乙○○之惡害通知而心生畏懼，生安全上之危險。
  　 ③被告乙○○明知其所傳送之文字、相片、影片等訊息，將使
       告訴人甲○○心生恐懼，而傳送前開惡害通知，自 有恐嚇
       之故意自明。被告乙○○此部分行為與刑法第305條恐嚇危
       害安全罪之構成要件相符，且別無阻卻違法事由，其恐
       嚇危害安全犯行，堪以認定。
  　 ④按個人資料係指自然人之姓名、出生年月日、國民身分證
       統一編號、護照號碼、特徵、指紋、婚姻、家庭、教育
       、職業、病歷、醫療、基因、性生活、健康檢查、犯罪
       前科、聯絡方式、財務情況、社會活動及其他得以直接
       或間接方式識別該個人之資料；又非公務機關對個人資
       料之利用，除第6條第1項所規定資料外，應於蒐集之特
       定目的必要範圍內為之，個人資料保護法第2條第1款、
       第20條第1項前段分別定有明文。而個人資料保護法第41
       條存在「意圖為自己或第三人不法之利益」、「意圖損
       害他人之利益」兩種意圖型態。其中「意圖損害他人之
       利益」者，此行為人之目的既在於造成他人之損害，即
       與「意圖營利」之意義截然不同，從修法歷程中提案立
       法委員之說明，以及最終將此一意圖型態納入修正後第4
       1條之構成要件，顯示出立法者並未完全排除「非意圖營
       利」而侵害個資行為之可罰性。再從個人資料保護法之
       立法目的原係為避免人格權受侵害以觀，此部分應不限
       於財產上之利益。個人資料保護法第41條既係修正第41
       第2項文字而來，且維持該項之法定刑度，參諸修正前之
       第41條第2項係以「意圖營利」為要件，此部分應循原旨
       限縮解釋為財產上之利益。何況，我國法制上，以「意
       圖為自己或第三人不法之利益」為犯罪構成要件者，普
       遍見於財產或經濟犯罪，顯然所指之「利益」係限於財
       產上之利益；修正後之第41條既亦以之為犯罪構成要件
       ，就文義解釋而言，自應為相同之解釋。綜上，無論由
       新法第41條之修法過程或我國法制觀之，修正後之第41
       條所稱「意圖為自己或第三人不法之利益」，其「利益
       」應限於財產上之利益；至同條所稱「損害他人之利益
       」中之「利益」，則不限於財產上之利益（最高法院109
       年度台上字第1869號刑事判決意旨）。查被告乙○○所公
       開所示之文字訊息包含有告訴人甲○○之姓名、相片、身
       分證字號等資訊，屬於得以直接識別甲○○之個人資料，
       被告乙○○未經甲○○之同意，擅自於上開事實二之（五）
       所示之網站上公開張貼上開文字訊息及照片，自係意圖
       損害甲○○之利益，確屬違反個人資料保護法第20條第1項
       前段之規定，而有同法第41條非法利用個人資料之犯行
       。
  （3）綜上，被告乙○○及辯護人上開所辯，均非可採，其恐嚇
       危害安全及非法利用個人資料之犯行，均堪認定。
 6、事實欄三部分（丁○○部分，被告乙○○、李柏毅、己○○、丙○○
    、岳少聰等人共犯剝奪行動自由罪及恐嚇取財罪）：
 （1）訊據被告乙○○、丙○○均否認此部分恐嚇取財犯行，被告乙○○辯稱：此案債務為丁○○與李柏毅之間有債務，並不是我
      的債務，我僅是對丁○○有些不滿，我只是幫李柏毅把丁○○
      約出來，我並不知事後李柏毅會拿出5萬元給大家分，我
      不認為這樣是恐嚇取財云云。被告丙○○辯稱：當天我到臺
      北來玩，順便找朋友乙○○，事前我完全不知為何事，當天
      我在乙○○租屋處內，過程中我並沒有對丁○○動手或出言恫
      嚇，最後我也沒有分到錢，我認為我沒有犯罪云云。　　
  (2）經查：
 　 ①此部分犯罪事實，業據證人即告訴人丁○○證稱：我跟綽號
      「葉開」的乙○○、「小毅」之李柏毅、「小金」之丙○○、
      「小宇」之己○○等人間並無任何債務關係，我於105年1月
      及4月間經友人戊○○介紹而認識李柏毅、乙○○2人，是戊○○
      與李柏毅間有債務往來，與我並無債務關係，但後來戊○○
      與李柏毅之間有鬧翻，李柏毅找不到戊○○，就叫乙○○約我
      出來，於105年7月3日晚間10時15分許，乙○○以微信訊軟
      體聯繫我要約我喝咖啡，我不疑有他搭朋友車到後一人下
      車赴約，我到臺北市○○區○○○路00號「薇閣大直旗艦館」
      所約見面地點後，我與乙○○一起走到摩斯漢堡店購買飲料
      後，乙○○就帶我到旁邊附近巷子裡，那個時候現場就有許
      多人在場，還有綽號李柏毅、丙○○、岳少聰及2名不知名
      的人，突然他們上前把我圍住，問我我的朋友「山伯」即
      戊○○有沒有跟我聯絡，戊○○欠錢，我是不是有參與，要我
      把戊○○交出來，我說沒有，乙○○要我聯繫戊○○，撥通電話
      後，他們要我以擴音方式播放，且要我約戊○○出來，我有
      聯繫上戊○○，並詢問戊○○在那裏，要約見面等，戊○○可能
      認為有異狀沒有回應就掛上電話，在旁的乙○○及2名男子
      ，就以手掌打我巴掌及頭部，並說我與戊○○同夥騙錢，乙○○、李柏毅2人在我旁邊，恐嚇我說：「老實點，跟我們
      走，給你時間，把錢處理出來，否則要把我押回南部」等
      語，我很害怕他們把我押到南部去，就求他們給我時間幫
      他們處理戊○○的欠款，乙○○就用手搭在我肩膀上，在我前
      後都有2人跟著，我只能跟著他們走到乙○○位於臺北市○○
      區○○○路00號樓上住處，乙○○等人雖然沒有壓制我走的行
      為，但乙○○當時他們人這麼多，又有人毆打我，我怎麼敢
      反抗，當下怎麼能逃跑，那種狀況也只能乖乖的跟著他們
      走，到乙○○租屋處，進入屋內後，乙○○、李柏毅，帶我到
      上閣樓床邊要我跪著，要我想辦法籌錢，岳少聰在我面前
      揮舞刀子，還說我是詐騙集團，要我老實點，把山伯交出
      來，乙○○、岳少聰等人都出手毆打我頭部，我就利用行動
      電話連結網路至網路銀行，以轉帳方式，將我申辦中國信
      託銀行帳戶000000000000號帳戶内款項，轉出8萬7000元
      到李柏毅提供的台灣企銀帳號：00000000000號帳戶內，
      我因他們逼迫而轉帳，乙○○又要我承認是我跟「山伯」合
      夥騙李柏毅該筆款項，並要我將「山伯」交出來，並說如
      果我不老實，耍花樣，就要我咬炸彈等語恫嚇我，旁邊還
      有1名男子在門前揮動手上的開山刀，我非常害怕他們會
      傷害我的性命，我只好打電話給我母親，要我母親幫我準
      備50萬元，講完電話後，乙○○、李柏毅、丙○○3人，就把
      我帶到樓下搭計程車，到我住家要取款，到我家後，李柏
      毅在我家社區大廳處等，乙○○、丙○○帶我到家門口後，丙○○在門口處等候，乙○○跟我進入家裡跟我媽媽拿提款卡，
      再帶我下樓出去取款，乙○○、李柏毅、丙○○就帶我到我家
      附近中山區龍江路47號「0K便利商店」内提款機提款，共
      提領15次，金額合計45萬元，我將款項均交給李柏毅，那
      個時候已經是105年7月4日凌晨0時5分，結果李柏毅又要
      我從我網路轉帳10萬元到他的台灣企銀帳戶內（帳號：00
      000000000），確定轉帳後，乙○○、李柏毅、丙○○等3人，
      又把我帶回乙○○的前開租屋處，乙○○、李柏毅2人簽了一
      張取款收據給我，李柏毅拿到錢以後，在我面前拿5萬元
      給乙○○後就先離開，之後乙○○又與另2名男子要我抱著書
      仍繼續打我，他們一邊打我一邊對我說要我7天内把「山
      伯」找出來，不然就要針對我，把我跟「山伯」視為同夥
      ，並以：「你家公司在那，學校在那，我們都知道，要我
      躲好，最好去報警，別被他們抓到」等語恐嚇我，之後才
      肯讓我離開等語（見第149號偵查不公開卷第133至136頁
      、188頁反面至189頁反面，原審卷㈠第194至213頁，原審
      卷㈡第212至221頁）；證人戊○○亦稱：丁○○於105年7月初
      某天晚上打電話給我，問我在哪，說乙○○要找我，當時我
      覺得他說話語氣怪怪的，但因為收訊不好我就先掛電話之
      後，傳訊息給丁○○請他旁邊沒人時再打給我，約過4、5個
      小時，丁○○打電話給我跟我說他被乙○○等人打、拿錢。因
      為我跟李柏毅有借貸關係，因為我週轉失靈，李柏毅跟我
      催錢，但我沒有辦法還給他，因為我跟丁○○與乙○○、李柏
      毅都事前互相知道對方，他們知道我跟丁○○很好，且乙○○
      也知道丁○○家境很好，他們知道找我頂多只能把我打一打
      ，所以他們就去鎖定丁○○，丁○○後來打電話給我跟我說，
      他人已經出來了，要去醫院驗傷等語（見第149號偵查不
      公開卷第134反面至135頁）；證人林彥均亦陳：丁○○於10
      5年7月間遭人妨害自由、恐嚇取財之事，當天晚上是我開
      車載丁○○過去赴約，我當時先在車上等他，我看到丁○○走
      到乙○○那邊，並看到他們走近旁邊的屈臣氏，接著就走到
      我看不到的地方，之後乙○○有來找我，說要跟我拿丁○○的
      手機，我就拿給他，我就繼續等丁○○，之後丁○○傳訊息跟
      我說他要跟乙○○出去找人，要我先回去，我就先回去了，
      丁○○當天晚上約11點左右，坐計程車回家在路上傳訊息跟
      我說他被打，我就過去找丁○○，丁○○就跟我說被7 、8個
      人圍著說錢怎麼樣、說丁○○跟戊○○一起弄他們，但丁○○跟
      我說根本沒有這件事，戊○○說他被押到被告乙○○的家，打
      他、恐嚇他 、拿刀出來揮，還拿出疑似炸彈的東西，所
      以他很害怕就把錢付給他們，丁○○當時害怕到跟我說他想
      要把這件事當作没發生、花錢消災就好，之後幾天丁○○跟
      我們在一起時都很害怕，甚至連下車買東西都不敢等語（
      見第149號偵查不公開卷第135至136頁）。
 　 ②復觀證人即共犯李柏毅陳稱：我之前有交付款項58萬7000
      元給戊○○，戊○○說他有放款管道，問我是否要投資，我有
      同意所以拿錢給他，戊○○有說他有跟丁○○一起投資，所以
      我才想這筆錢是否他們2人一起拿走，105年7月3日我有去
      薇閣大直旗艦店，我是跟乙○○、己○○、丙○○、岳少聰等人
      一起去，是去那邊討論戊○○欠我錢的事，因戊○○當時都跟
      丁○○一起，後來我無法聯繫上戊○○，所以找丁○○釐清戊○○
      是否有跟他在一起，當天乙○○有打丁○○，我也有跟丁○○講
      沒有辦法給我交代，要帶丁○○回臺南的話，當天丁○○行動
      自由有受到我們控制，他是很害怕，後來我跟乙○○、己○○
      、岳少聰、丙○○都有去乙○○的住處，丁○○當天轉帳8萬700
      0元，因丁○○說要還我錢，我跟乙○○、丁○○3人一起搭計程
      車去丁○○住處，我在他家樓下，丁○○跟乙○○上去樓上丁○○
      家，丁○○後來有提45萬給我，另外又轉10萬元給我，這是
      丁○○說要還我錢，因為我懷疑丁○○跟戊○○是一起的，後來
      我交5萬元給林庠岑，因為乙○○幫我釐清這件事情等語（
      見原審卷㈠第101頁反面至102、129頁，原審卷㈣第380、42
      3頁）；證人即同案被告岳少聰亦稱：105年7月3日乙○○打
      電話給我要我過去，我就到乙○○位於樂群三路住處樓下，
      之後我們一群人有乙○○、己○○、李柏毅、綽號「小勇」等
      人一起走到美麗華附近便利商店，乙○○就說要去接丁○○，
      要把丁○○騙過來，乙○○把丁○○帶到便利商店旁空地，就要
      乙○○打電話給「山伯」，後來裡丁○○回答不出「山伯」在
      哪裡，李柏毅、乙○○都有打丁○○巴掌，綽號「小勇」也一
      直對丁○○叫囂，接者乙○○把丁○○帶到乙○○住處，丁○○有跟
      著走，到乙○○住處，李柏毅要丁○○還錢，並要丁○○先以手
      機轉帳，接者丁○○打電話回家給他媽媽拿錢，之後由乙○○
      、李柏毅、丙○○帶丁○○回家拿錢，這段我沒有一起去，李
      柏毅拿到錢後，有把丁○○帶回乙○○的家，李柏毅有拿錢給
      乙○○，李柏毅就先離開，之後乙○○和「小勇」都有再出手
      打丁○○，還有踢踹丁○○，還有說「咬炸彈」、「砍手指」
      ，乙○○要丁○○趕快把「山伯」找出來，不然還會找他，整
      段過程我有在旁邊看，事後乙○○有帶我們去茶街吃飯，還
      有給我5000元，現場的人都是乙○○找的，己○○當天也在旁
      邊，丙○○也在場，在閣樓，但沒有出手或恐嚇，主要主導
      的人是乙○○、李柏毅等語（見偵字964號偵查卷㈠第163頁
      反面至164頁，原審卷㈡第56至57，原審卷㈢第118至120頁
      ，原審卷㈣第129頁）。證人即同案被告己○○陳稱：丁○○及
      綽號「山伯」的債主，來找我們詢問丁○○、「山伯」之事
      ，乙○○就說要約丁○○出來，當天約在內湖美麗華旁邊便利
      商店空地處，丁○○到後，李柏毅和乙○○都有出手打丁○○臉
      部2、3下，打完後就將丁○○帶回乙○○承租位於樂群三路的
      住處，此時乙○○有跟丁○○說「趕快把錢還人家，不然你可
      能會被帶回台南」等語，丁○○就趕快用手機轉帳，並打電
      話回家，找媽媽拿卡領錢，一共拿出50多萬元，詳細金額
      我不清楚，李柏毅拿到錢走了之後，乙○○仍質疑丁○○，並
      有動手打及腳踹丁○○，當時岳少聰也有打丁○○，我當時在
      旁負責持手機將乙○○、岳少聰打丁○○的過程錄下來，之後
      我聽到乙○○有跟丁○○說「7天內有把『山伯』交出來。」等
      語（見偵字964號偵查卷㈠第189至190頁反面）。
 　 ③被告丙○○雖以前詞為辯，然觀其於偵查及原審中所陳   為
      ：乙○○於105年7月3日晚間以手機聯繫我，要我現在立刻
      趕到其位於○○即○○區○○路0段00號0樓的租屋處，我到達後
      與乙○○、己○○碰面，乙○○跟我說他要處理丁○○及綽號「山
      伯」的事，我過去後，乙○○家裡還有己○○及綽號「小勇」
      的女生，等李柏毅到後，乙○○就說要去把丁○○押回來，要
      我先在家裡等，我等約1、2小時後，乙○○、己○○、岳少聰
      、李柏毅及綽號「小勇」及丁○○共6人進入屋內，他們進
      來後，我站在旁邊聽李柏毅、乙○○與丁○○談債務58萬的事
      情，乙○○把丁○○推到牆壁邊，要丁○○坐在椅子上，然後就
      開始對丁○○講欠錢的事，過程中乙○○有大小聲、罵髒話，
      就說「山伯」欠他錢，要丁○○馬上把「山伯」找出來，丁○○說沒有辦法，乙○○就要丁○○去提錢還錢，之後丁○○就轉
      帳，後來乙○○要求我一起跟他們至丁○○回家跟他媽媽拿錢
      ，是李柏毅帶著走，我們先到丁○○家拿提款卡，我依乙○○
      要求與乙○○、李柏毅帶丁○○去ATM領錢，拿完錢後就帶丁○○回乙○○住處，李柏毅先離開，乙○○要丁○○把「山伯」找
      出來，過程中一直打丁○○的頭，但我沒有看到有人拿刀，
      或炸彈，當時拷問丁○○的人是乙○○，除我之外，現場還有
      李柏毅、岳少聰、己○○、綽號「小勇」女子在場等語（見
      偵字3560號偵查不公開卷第126至127頁反面，偵字964號
      偵查卷㈠第176頁反面，原審卷㈠第100頁反面至第101頁）
      ，是從被告丙○○前開所陳，不僅得以佐證被告乙○○其等人
      以暴力毆打、言語恐嚇，並以前開方式限制丁○○行動自由
      等方式迫使丁○○同意交出款項用以清償非其個人債務，並
      可證明被告丙○○其亦參與其間，依被告乙○○指示在被告乙○○住處等候被告乙○○等人將丁○○押回，在乙○○將丁○○押回
      租屋處後，雖由被告乙○○、李柏毅等人出言恐嚇、徒手毆
      打，被告丙○○全程在旁監看，並依乙○○指示，與乙○○、李
      柏毅等人一同帶丁○○返家取提款卡後再帶至便利商店提領
      現金，最後再將丁○○帶返回至乙○○租屋處，由乙○○持續毆
      打等所為，可認被告丙○○與乙○○、李柏毅、己○○、岳少聰
      及綽號「小勇」等人對丁○○所為前揭剝奪行動自由、恐嚇
      取財等犯行，自均有犯意聯絡及行為分擔，要屬無疑 。
 　 ④此外，並有現場勘查採證照片（被告乙○○所約丁○○至薇閣
      大直旗艦館、該處巷內，及被告乙○○承租臺北市○○區○○○
      路00號住宅）附卷可佐（見第149號偵查卷第80至82頁）
 　 ⑤據上，可見被告乙○○、李柏毅僅因無法聯繫上與李柏毅有
      投資糾紛之戊○○，並認丁○○為戊○○之好友，藉詞邀約丁○○
      ，竟進以暴力恐嚇、毆打及以剝奪丁○○行動自由等方式，
      要求丁○○擔負清償李柏毅所稱投資糾紛款項，種種所為，
      可見被告乙○○、李柏毅及在場之己○○、丙○○、岳少聰、綽
      號「小勇」等人均知悉渠等對丁○○並無無任何債權，仍一
      同於上開時、地，對丁○○以前數方式迫使丁○○利用網路銀
      行轉帳，在乙○○等人監控下返家持提款卡提領款項交付被
      告乙○○、李柏毅等人，堪認被告乙○○、李柏毅、己○○、丙○○、岳少聰、「小勇」等人均具有不法所有意圖至明。
    ⑥被告乙○○等6人於105年7月3日晚間10時15分許起，先以不
      實邀約理由誘騙丁○○到場後，即出言恫嚇、賞巴掌等方式
      要求丁○○聯繫約出戊○○，之後將丁○○挾往乙○○住處、再帶
      其丁○○住處取出提款卡以提款，再帶回乙○○住處，迄至翌
      日（即4日）凌晨0時35分許始願讓丁○○離去，期間乙○○、
      李柏毅等人實施暴力毆打、恐嚇之行為，均如前述。並參
      以被告岳少聰、李柏毅亦均坦承確有剝奪丁○○之行動自由
      無誤（見原審卷㈠第102頁，原審卷㈢第120頁），足見丁○○
      已因乙○○等人施以強暴、脅迫，而達於剝奪其行動自由之
      程度。再參以證人丁○○前開證述，可知被告乙○○等6人分
      別前、後包夾方式，致丁○○無法脫逃，而跟著乙○○等人走
      等節（見第149號偵查卷第133頁反面，原審卷㈡第213、21
      4頁），以及乙○○、丙○○、李柏毅等人陪同丁○○返家取出
      提款卡，並提領款項等情以觀，益徵乙○○等人小心戒護，
      深怕丁○○趁隙脫逃。綜合以觀，乙○○等6人均具有剝奪丁○○行動自由之行為及故意，已甚明灼。是被告乙○○、丙○○
      前開所辯：並未強迫丁○○，是他自己跟我們走到乙○○住處
      云云，自屬無可採信。被告乙○○、丙○○等人就本案犯行亦
      具有犯意聯絡及行為分擔甚明。
 （3）綜上，被告乙○○、丙○○及被告乙○○之辯護人前開辯詞，均
      係卸責之詞，要無可採，被告乙○○、丙○○此部分犯行之事
      證亦明，均應依法處。
二、論罪：
（一）被告乙○○等人行為後，刑法第305條、第302條第1項、第3
      46條第1項等規定業於108年12月25日修正公布，並於同年
      月27日施行。因上開各罪於72年6月26日後並未修正，修
      正後之規定，僅係就修正前原以銀元為單位而應依刑法施
      行法第1條之1第2項前段規定，將其罰金數額提高為30倍
      之規定，逕於上開各罪本文規定，直接將罰金數額修正提
      高30倍，以增加法律明確性，此外，別無其他修正（參見
      上開規定之此次修法立法理由）；是上開規定於修正前、
      後之罰金刑，並無不同，自不生新舊法比較之問題，應依
      一般法律適用原則，適用裁判時法即修正後之規定論處。
（二）被告乙○○等人所為分別係犯：
   1、就事實一（一）（二）部分（附表編號一、二）：
　 （1）被告乙○○所為均係犯刑法第305條之恐嚇危害安全罪。
   （2）被告乙○○於事實欄一（二）所示時間，密集傳送4則語
        音訊息予庚○○，手法相同，侵害法益同一，均係基於恐
        嚇之同一目的而為，顯係單一犯意下所為之數個舉動，
        為接續犯，僅論以一罪。　
   2、就事實二（一）部分（附表編號三）：
   （1）被告乙○○、辛○○等人所為，均係犯刑法第346條第1項之
        恐嚇取財罪。
   （2）被告乙○○、辛○○、與郭家宏間就此部分犯行，有犯意聯
        絡、行為分擔，應均論以共同正犯。　
　 3、就事實二之（二）部分（附表編號四）：
   （1）被告乙○○此部分所為，係犯刑法第346條第1項之恐嚇
　　　　取財罪。
   （2）被告乙○○與郭家宏就此部分恐嚇取財犯行間，有犯意聯
        絡、行為分擔，應均論以共同正犯。
 　（3）被告乙○○與同案被告郭家宏事前設計以郭家宏因案通緝
        要跑路為由多次以4月4日影片為由恐嚇甲○○交付款項，
        係基於同一恐嚇取財之犯意，於密接時間內，先後向甲○○一再為恐嚇取財犯行，在時間、空間上有密切關係，
        應論以接續犯，僅論1罪。
　 4、就事實二之（三）部分（附表編號五）：
　 （1）被告乙○○、己○○就此部分所為均係犯刑法第346條第1項
        之恐嚇取財罪。
   （2）被告乙○○、己○○就此部分恐嚇取財犯行間，有犯意聯絡
        、行為分擔，均論以共同正犯。
　 5、就事實二之（四）部分（附表編號六）：
　 （1）被告乙○○、己○○此部分所為，均係犯刑法第310條第2項
        之加重誹謗罪。
   （2）被告乙○○、己○○及不詳姓名2名成年男子間就此部分犯
        行，有犯意聯絡、行為分擔，均為共同正犯。　　
   6、就事實二之（五）部分（附表編號七）:
　 （1）被告乙○○此部分所為，係犯刑法第305條第1項恐嚇危害
        安全罪，及違反個人資料保護法第41條之非法利用個人
        資料罪。
　 （2）被告乙○○係基於同一恐嚇危害安全之犯意，於密接時間
        內，先後張貼如上所述拍攝4月4日影片、恐嚇言詞、手
        寫恐嚇信件，及沾血針筒相片及先後貼有甲○○相片、姓
        名、身分證字號等所為，在時間、空間上有密切關係，
        各應論以接續犯之一罪。　　　　
 　（3）被告乙○○以一行為，同時接續犯有上述2犯行，為想像
        競合犯，依刑法第55條規定，應從一重之違反個人資料
        保護法第41條之罪處斷。　　　　
　 7、就事實三部分（附表編號八）：
　 （1）被告乙○○、丙○○此部分所為，均係犯刑法第302條第1項
        之剝奪他人行動自由罪，及同法第346條之恐嚇取財罪
        。
　 （2）被告乙○○、丙○○與同案被告李柏毅、己○○、岳少聰等人
        間，就此部分犯行，有犯意聯絡、行為分擔，應論以共
        同正犯。　
 　（3）被告乙○○、丙○○等人係基於同一恐嚇取財之犯意，於密
        接時間內，先後向丁○○一再為恐嚇犯行（於同一地點、
        相同手法為之），在時間、空間上有密切關係，應論以
        接續犯之一罪。
 　（4）被告乙○○、丙○○等人以一接續行為，觸犯上開2罪名，
        為想像競合犯，應從一重論以恐嚇取財罪。　
 　8、數罪部分：
　　  被告乙○○就上開事實一（一）（二）、事實二（一）至（五）及事實三所示各次犯行間，被告己○○就事實二之（三）、（四）部分犯行間，均犯意各別，行為互殊，應予分論併罰。　　　　　　　　　　　　　
（三）刑之加重部分（被告乙○○構成累犯）：
 　   被告乙○○前因妨害兵役案件，經臺灣臺中地方法院於105
      年2月15日以104年度中簡字第2269號判決有期徒刑2月確
      定，於同年5月5日易科罰金執行完畢，有本院被告前案紀
      錄表在卷可按（見本院卷第136頁），被告乙○○於受有期
      徒刑執行完畢後，5年內故意再犯事實欄二（二）至（五
      ）及事實欄三所示有期徒刑以上之罪，均為累犯。參酌司
      法院釋字第775號解釋意旨，考量被告乙○○於105年5月5日
      以易科罰金執行完畢，於同年6月、7月、9月及106年3月
      間多次犯有上述恐嚇取財、剝奪他人行動自由、加重誹謗
      及違反個人資料保護法等犯行，所為漠視法律之禁制規範
      一再犯案，堪認其對於刑罰之反應力薄弱，被告乙○○於本
      案並無因加重本刑致生行為人所受刑罰超過其所應負擔之
      罪責，依刑法第47條第1項規定加重其最低本刑尚不至於
      發生罪刑不相當之情形，均應依法加重其刑。
貳、無罪部分（被告丙○○、己○○被訴犯附表三、被告己○○被訴犯
    附表編號四恐嚇取財犯行部分）：
一、公訴意旨略以：
（一）乙○○於105年4月4日前不詳日時，假藉甲○○在外說其壞話
      、斷其財路為由，博得辛○○同情後，即與辛○○、己○○、丙○○及郭家宏共同基於恐嚇取財之犯意聯絡，由辛○○於105
      年4月4日上午6時許先以電話聯繫甲○○，邀約至位於臺北
      市○○區○○○路0段000號天閣酒店信義館房間內見面，甲○○
      不疑有他而赴約，乙○○即指示己○○、丙○○2人一同前往，
      在天閣酒店1樓大廳處把風，再聯繫郭家宏到場進入該房
      間，乙○○明知其與辛○○並非情侶，即質問甲○○為何與其女
      友開等語，郭家宏在旁持手機錄影，乙○○並取出電擊棒，
      啟動電源發出電擊聲響，並徒手拍打之甲○○頭部等方式恐
      嚇甲○○，使其心生畏懼，乙○○命甲○○以500萬元解決此事
      ，甲○○為求脫身只好應允，於105年4月6日匯款460萬元入
      乙○○指定其父親李建昌申辦之中國信託銀行南屯分行帳號
      000000000000號帳戶內。因認被告己○○、丙○○2人就上開
      犯行共犯恐嚇取財罪等語。
（二）乙○○食髓知味，復與己○○、郭家宏共同基於恐嚇取財之犯
      意聯絡，於105年6月13日，乙○○約出甲○○在臺北市○○區○○○路000號之85度C咖啡店見面，乙○○夥同己○○、郭家宏到
      達該咖啡店後，乙○○明知郭家宏並未逃亡，竟向甲○○恫以
      郭家宏還有上開4月4日天閣酒店影片，亟需跑路費300萬
      元等語恐嚇甲○○，使甲○○心生畏懼，於同日提領10萬元與
      乙○○等人，及於翌（14）日下午1時許，在臺北市○○區○○
      路000號星巴克瑞傳門市，交付40萬元給乙○○。因認被告
      己○○此部分所為，亦涉犯恐嚇取財罪。
二、按犯罪事實應依證據認定之，無證據不得認定犯罪事實；又
    不能證明被告犯罪或其行為不罰者，應諭知無罪之判決，刑
    事訴訟法第154條第2項丶第301條第1項分別定有明文。又所
    謂認定犯罪事實之證據，係指足以認定被告確有犯罪行為之
    積極證據而言，該項證據自須適合於被告犯罪事實之認定，
    始得採為斷罪之資料；且如未能發現相當確實證據，或證據
    不足以證明，自不能以推測或擬制之方法，以為裁判之基礎
    ；而認定犯罪事實所憑之證據，雖不以直接證據為限，間接
    證據亦包括在內，然而無論直接證據或間接證據，其為訴訟
    上之證明，須於通常一般人均不致有所懷疑，而得確信其為
    真實之程度者，始得據為有罪之認定，倘其證明尚未達到此
    一程度，而有合理之懷疑存在時，即難遽採為不利被告之認
    定（最高法院76年台上字第4986號判決意旨參照）。另刑事
    訴訟法第161條第1項規定：檢察官就被告犯罪事實，應負舉
    證責任，並指出證明之方法。因此，檢察官對於起訴之犯罪
    事實，應負提出證據及說服之實質舉證責任。倘其所提出之
    證據，不足為被告有罪之積極證明，或其指出證明之方法，
    無從說服法院以形成被告有罪之心證，基於無罪推定之原則
    ，自不能為被告有罪之判決（最高法院92年台上字第128號
    判決意旨參照）。
三、公訴人認被告己○○、丙○○及己○○各涉犯有上開恐嚇取財罪嫌
    ，無非以被告己○○、丙○○2人之陳述、共同被告乙○○、郭家
    宏之供述、證人甲○○之證述、天閣酒店影片及勘驗筆錄等為
    其主要論據。然訊據被告己○○、丙○○均堅詞否認此部分犯行
    ，被告己○○、丙○○2人就上開在天閣酒店恐嚇取財犯行部分
    ，均辯稱：被告己○○、丙○○均有跟乙○○一起去天閣酒店，但
    都在一樓等候，被告己○○雖曾上樓，但乙○○先叫其下樓等，
    而均未上去房間，不知道房間內發生何事，且事後並沒有分
    到錢等語；被告己○○就105年6月13、14日在85℃咖啡店恐嚇
    取財犯行部分辯稱：105年6月13日有跟乙○○一起去咖啡店，
    但都在85度C咖啡店外面車子旁邊或車子裡面等候，並沒有
    進入咖啡店，不知被告乙○○、郭家宏跟甲○○說什麼，且事後
    並未分到任何款項等語。
四、經查：
（一）本案被告乙○○所為上開對甲○○恐嚇取財犯行，於4月4日案
      發當天，被告己○○、丙○○均與乙○○一同前往天閣酒店；被
      告己○○亦與乙○○於106年6月13日一同至上址85度C咖啡店
      ，固然明確，然據證人甲○○證稱：己○○、丙○○均未進入天
      閣酒店房間，只有在酒店一樓；105年6月13日乙○○跟我要
      300萬元時，己○○在車上，距離我約5公尺，不記得己○○有
      無下車等語（見149號偵查卷第160頁反面，原審卷㈠第156
      、163頁反面）。是被告己○○、丙○○2人雖有與乙○○分別到
      天閣酒店及咖啡店，但並未進入房間內或進入咖啡店內，
      即被告乙○○為前開恐嚇取財之際，被告己○○、丙○○2人均
      未在場聽聞，或有何行為分擔之情。
（二）復據同案被告辛○○稱：我於4月初有主動打電話給甲○○，
      會打電話給甲○○是因乙○○叫我打的，乙○○求我他說甲○○有
      跟他作對，說他很可憐，旗下小姐都被拉到甲○○的公司，
      因此生財困頓，而拜託我打電話給甲○○約在飯店見面談判
      ，我因此相信乙○○所述打電話給甲○○，當天乙○○及郭家宏
      先後進入飯店房間，乙○○有打甲○○頭部，並與郭家宏拿電
      擊棒嚇甲○○，我不知道乙○○會帶那麼多人來，但房間內除
      甲○○外只有我、乙○○及郭家宏等人，其他人我都不認識等
      語；同案被告郭家宏亦稱：有關4月4日部分是乙○○聯繫後
      到天閣酒店，據乙○○所述為其他人找乙○○女友開房間找我
      過去，我到場後有看到己○○、丙○○都在酒店樓下，我1人
      上樓；另6月中旬乙○○說需要錢，想要設局跟甲○○拿錢，
      原本計畫是300萬元，我因與乙○○的交情，所以配合乙○○
      的計畫等語，至於被告乙○○就此部分恐嚇取財犯行，其先
      後陳述不一，所述多為其個人犯行辯解，雖有疑義，但其
      陳述有關被告己○○、丙○○部分，僅稱有聯繫己○○、丙○○2
      人至天閣酒店，但均在樓下並未進入房內，被告己○○於10
      6年6月13日僅陪同至咖啡店，但己○○人均在車上，並未進
      入咖啡店內等情則屬一致，是據同案被告辛○○、郭家宏所
      述，為前開犯行前之商議過程中，被告己○○、丙○○2人顯
      均未參與甚明，是被告己○○、丙○○2人分別於4月4日、6月
      13日分別至天閣酒店及85℃但分別在1樓大廳處並未進入房
      間內，及在店外車上，被告己○○、丙○○2人前往亦無與乙○○、辛○○、郭家宏等人共同商議設計向甲○○索款乙節參與
      討論、謀議，實難認被告乙○○、郭家宏2人雖均在場，即
      可驟認與李祥岑、辛○○、郭家宏等人間就上開恐嚇取財犯
      行具有犯意聯絡或行為分擔之情。
（三）此外，亦無事證可認被告乙○○、郭家宏等人先後恐嚇取財
      犯行所取得財物分配與己○○、丙○○之情。
五、綜上所述，檢察官就被告己○○、丙○○2人所涉犯如起訴書犯
    罪事實附二㈠㈡恐嚇取財罪犯行部分，所提出之證據資料及指
    出證明之方法，尚未達於一般之人均可得確信被告己○○、丙○○確有此部分犯行，而無合理懷疑存在之程度，是無從說服
    本院以形成被告己○○、丙○○2人此部分被訴犯行有罪之心證
    ，此外，本院在得依或應依職權調查證據之範圍內，復查無
    其他積極明確之證據，足以認定被告己○○、丙○○2人有檢察
    官所指此部分之恐嚇取財罪之犯行，自屬不能證明其有此部
    分之犯罪行為。依首揭之說明，並基於「罪證有疑，利於被
    告」之刑事法原則，本院認被告己○○、丙○○被訴此部分之犯
    罪尚屬不能證明，應依法為被告此部分無罪之諭知。　　　
參、原判決撤銷及上訴駁回之說明：　　　
一、原判決撤銷之理由（即被告乙○○犯附表編號四至八、被告己○○犯附表編號六部分）：
（一）原審對被告乙○○所犯附表編號四至八所示各次犯行，分別
      予以論罪科刑（附表編號四、五、七、八），及諭知無罪
      （附表編號六）及不另為無罪諭知（附表編號七有關個人
      資料保護法部分），就被告己○○所犯附表編號六為無罪諭
      知部分，均非無見。惟查：1、被告乙○○所犯附表編號四
      至八所示犯行部分，均構成累犯，原審未依累犯規定加重
      其刑，顯有未洽。2、被告乙○○、己○○所犯附表編號六共
      犯加重誹謗罪部分，原審認被告乙○○、己○○2人此部分所
      為不構成加重誹謗罪，未審酌前述理由，逕採信被告乙○○
      、己○○所陳，顯與事證不符，而有未妥；3、被告乙○○犯
      附表編號七部分犯行除構成恐嚇危害安全罪外，並構成違
      反個人資料保護法第41條之罪，原判決亦未詳查而為不另
      為無罪諭知部分，亦有違誤。被告乙○○就此部分犯行上訴
      均否認犯罪，所辯均無理由，業經本院指駁如前，檢察官
      就附表編號六被告乙○○、己○○共犯加重誹謗諭知無罪部分
      上訴，指摘原判決不當為有理由，且原審判決即附表編號
      四至八部分有前述可議之處，無可維持，應由本院將原判
      決關於此部分及執行刑部分均撤銷改判。至於僅由被告乙○○上訴部分，因本案既認原審判決適用法條不當而予撤銷
      ，自無禁止不利益變更原則之適用。
（二）量刑及沒收：
 　1、量刑部分：
　 　 審酌被告乙○○僅因缺款，竟不思靠己付出勞力、智慧賺取
      個人所需，竟見甲○○、丁○○經營公司有一定收入、獲利，
      而起歹念，聯繫誘出後設局致甲○○處於窘境後，竟一再以
      恐嚇等不法手段獲取財物，及以毆打、恐嚇及剝奪行動自
      由等非法方式恐嚇丁○○交出財物等所為，行徑惡劣，居於
      主要主謀決策者，並出言恐嚇或動手毆打，並夥同被告己○○至甲○○公司前張貼記載與事實不符之白色布條，且事前
      錄音以擴音器廣播，甚至在通訊軟體頁面貼文恐嚇言詞之
      方式恫嚇甲○○，並為損害甲○○權益，竟任意張貼甲○○全名
      、相片、身份證字號等個人資料，被告己○○所犯加重誹謗
      罪部分，雖非其主導，但一再盲目聽從乙○○指示行事，毫
      無判斷是非能力，乙○○、己○○等所為造成甲○○長期處於驚
      恐之中，丁○○因此受有傷害及均受有財產損失之情，被告
      乙○○犯後均否認犯行，或推諉他人所為其不知情，或稱被
      害人不害怕、自願同意交付財物，及犯後迄今均未與被害
      人等人達成和解協議，或賠償損失等犯後態度，被告己○○
      就加重誹謗罪部分亦否認犯行等犯後態度，兼衡被告乙○○
      、己○○所陳之智識程度、家庭經濟、生活狀態等一切情狀
      ，分別量處如附表編號四至八所示本院判決主文欄所示之
      宣告刑，並就被告乙○○、己○○所犯附表編號六部分犯行諭
      知易科罰金之折算標準。
 　2、沒收部分：
　 （1）被告等人行為後，刑法關於沒收之規定，業於104年12
        月30日修正公布，並自105年7月1日起施行，依修正後
        刑法第2條第2項規定，關於沒收之法律適用，應一律適
        用裁判時之法律，無新舊法比較之問題。
   （2）供犯罪所用、犯罪預備之物或犯罪所生之物，屬於犯罪
        行為人者，得沒收之。但有特別規定者，依其規定。前
        項之沒收，於全部或一部不能沒收或不宜執行沒收時，
        追徵其價額，刑法第38條第2項定有明文。查扣案被告
        乙○○所有並持用門號0000000000號行動電話1支，雖存
        有甲○○於4月4日天閣酒店影像截圖，但並無證據可認被
        告乙○○使用該行動電話犯附表各編號所示犯行，故不為
        沒收之諭知，至於被告乙○○用以犯附表編號一至八所示
        犯行相關之電話、電擊棒、白布條、廣播器、土製炸彈
        等物，經警方至被告乙○○前開租屋處搜索並未扣得相關
        物品，且被告乙○○等人均否認為其所有，且卷內並無相
        關證據可證被告乙○○等人共有之物，亦不予宣告沒收，
        附此敘明。
 　（3）又犯罪所得，屬於犯罪行為人者，沒收之。但有特別規
        定者，依其規定。前項之沒收，於全部或一部不能沒收
        或不宜執行沒收時，追徵其價額，刑法第38條之1第1項
        、第3項定有明文。按「任何人都不得保有犯罪所得」
        為基本法律原則，犯罪所得之沒收或追徵其價額，在於
        剝奪犯罪行為人之實際犯罪所得（原物或其替代價值利
        益），使其不能坐享犯罪之成果，以杜絕犯罪誘因，可
        謂對抗、防止經濟、貪瀆犯罪之重要刑事措施，性質上
        屬類似不當得利之衡平措施，著重所受利得之剝奪。然
        苟無犯罪所得，自不生利得剝奪之問題，固不待言。又
        共同正犯之犯罪所得，沒收或追徵，應就各人所分得之
        數額分別為之；先前對共同正犯採連帶沒收犯罪所得之
        見解，已不再援用及供參考（最高法院104年第13次刑
        事庭會議決議意旨參照）；所謂各人「所分得」，係指
        各人「對犯罪所得有事實上之處分權限」，法院應視具
        體個案之實際情形而為認定：倘若共同正犯各成員內部
        間，對於不法利得分配明確時，固應依各人實際分配所
        得沒收；然若共同正犯成員對不法所得並無處分權限，
        其他成員亦無事實上之共同處分權限者，自不予諭知沒
        收；至共同正犯各成員對於不法利得享有共同處分權限
        時，則應負共同沒收之責（最高法院104年度台上字第3
        937號判決意旨參照）。
 　   ①事實欄二（二）部分：
        此部分被告乙○○與郭家宏共犯恐嚇取財犯行，同案被告
        郭家宏稱其所分得款項為34萬元，前後供述翔實（見35
        60號偵查卷第237、239頁，第964號偵查卷㈠第168頁正
        反面，原審卷㈠第101頁，原審卷㈡第114、125頁，原審
        卷㈣第233、336頁），可認同案被告郭家宏所述非虛。
        況被告乙○○對於甲○○之聯絡方式、工作場所及資力等資
        訊均較被告郭家宏為熟稔，且主導此次恐嚇取財犯行，
        則其取得大部分犯罪所得，亦非難以想像。是被告郭家
        宏前述情節，堪以信憑，應認被告乙○○就本次犯行取得
        之犯罪所得為140萬元，被告乙○○供稱就本案部分拿不
        到50萬元云云（見原審卷㈣第336頁），無從採信。
      ②事實欄二（三）部分
      　被告乙○○坦認收受甲○○所交付200萬元，並為告訴人甲○○指述明確，可認該筆款項為被告乙○○實質支配管領下
        ，自應以被告乙○○為本案犯罪所得沒收之對象。至其於
        被告乙○○於原審審理中稱：有分己○○未達50萬元，其餘
        款項我拿走云云（見原審卷㈣第336頁），然其於警偵、
        訊以迄本院準備程序期間，均未曾供稱己○○分得任何犯
        罪所得，是其於原審審理時所為此部分不利於被告己○○
        供述，尚難採信。
      ③事實欄三部分
    　  告訴人丁○○於事實欄三所示時、地交付（含轉帳）同案
        被告李柏毅合計63萬7000元，再由李柏毅轉交其中5萬
        元予被告乙○○，已如前述，是以，被告乙○○於本案之犯
        罪所得為5萬元。
 　　 ④被告乙○○前揭犯罪所得，雖未據扣案，然核無刑法第38
        條之2第2項所定情形，均應依刑法第38條之1第1項前段
        、第3項規定，依序於附表編號四、五、八主文項下諭
        知沒收，於全部或一部不能沒收或不宜執行沒收時，追
        徵其價額。
二、駁回上訴之理由（即被告乙○○犯附表編號一至三、辛○○犯附
    表編號三、己○○犯附表編號五、丙○○犯附表編號八有罪部分
    ，及己○○、丙○○犯附表編號三、四無罪部分）：
（一）被告乙○○就附表編號一至三、辛○○就附表編號三、己○○就
      附表編號五、丙○○就附表編號八有罪上訴部分：
　 1、原審判決就被告乙○○犯附表編號一、二均犯恐嚇危害安全
      罪，乙○○、辛○○共犯附表編號三恐嚇取財罪、己○○犯附表
      編號五共犯恐嚇取財罪、丙○○犯附表編號八共犯恐嚇取財
      罪等犯行，均認事證明確，適用刑法第28條、第302條第1
      項、第305條、第346條第1項、第55條、第41條第1項前段
      、第38條之1第1項、第3項，刑法施行法第1條之1等規定
      ，並審酌被告乙○○所犯恐嚇危害安全、恐嚇取財罪，其居
      於主導地位，被告辛○○共同參與附表編號三所示恐嚇取財
      犯行所負擔分工部分，被告己○○共犯附表編號五所示恐嚇
      取財犯行所參與分工部分，被告丙○○所犯附表編號八共犯
      恐嚇取財犯行所參與分工部分，被告等人所為造成告訴人
      庚○○、甲○○、丁○○等人均心生畏懼、財物損失，身心受創
      ，被告乙○○犯後僅坦承部分恐嚇危害安全罪之犯行，其餘
      均否認，且迄未與任一告訴人達成和解賠償損害等犯後態
      度，被告辛○○、己○○、丙○○等人犯後均否認此部分犯行，
      且於原審未與告訴人甲○○、丁○○達成和解之犯後態度，並
      審酌被告乙○○、辛○○、己○○、丙○○等人上開犯行之犯罪動
      機、目的、手段，參與情節，及智識程度、家庭經濟、生
      活狀況等一切情狀，就被告乙○○犯附表編號一、二恐嚇危
      害安全罪部分均量處有期徒刑2月，並均諭知易科罰金之
      折算標準，被告乙○○、辛○○犯附表編號三恐嚇取財罪部分
      ，分別量處有期徒刑2年6月、1年，被告己○○犯附表編號
      五恐嚇取財罪部分量處有期徒刑1年，被告丙○○犯附表編
      號八恐嚇取財罪部分量處有期徒刑8月，沒收部分並說明
      被告乙○○犯附表編號三之犯罪所得為452萬元，被告乙○○
      、辛○○共犯附表三恐嚇取財罪部分，所持用電擊棒、土製
      炸彈等物均未查扣，且無證據證明為被告乙○○等人所有，
      扣案被告乙○○持用行動電話一支，則無證據可證被告乙○○
      有持有該行動電話犯附表編號一至三所示犯行，故均不另
      為沒收之諭知，被告己○○犯附表編號五部分，及被告丙○○
      犯附表編號八部分，均無證據可認被告己○○、丙○○2人因
      參與此部分犯行而有分得犯罪所得，故均不另為沒收之諭
      知，核此部分認事用法並無不當，量刑及沒收部分亦屬妥
      適，應予維持。　　
 　2、上訴意旨：
 　（1）被告乙○○就附表編號一至三部分之上訴部分：被告乙○○
        就否認犯附表編號三之恐嚇取財罪，並以前詞為辯。查
        ：被告乙○○犯附表三部分犯行明確，業經本院說明如前
        ，被告乙○○仍執前詞否認共犯恐嚇取財犯行，並不足採
        ，被告乙○○此部分上訴並無理由。至於被告乙○○所犯附
        表編號一、二恐嚇危害安全罪部分，坦認犯行，但稱原
        審量刑過重等語，然按量刑係法院就繫屬個案犯罪之整
        體評價，為事實審法院得依職權自由裁量之事項，量刑
        判斷當否之準據，應就判決之整體觀察為綜合考量，並
        應受比例原則等法則之拘束，非可恣意為之，致礙其公
        平正義之維護，必須兼顧一般預防之普遍適應性與具體
        個案特別預防之妥當性，始稱相當。苟已斟酌刑法第57
        條各款所列情狀，而未逾越法定刑度，如無偏執一端，
        致有明顯失出失入之恣意為之情形，上級審法院即不得
        單就量刑部分遽指為不當或違法。原審就被告所犯附表
        編號一、二恐嚇危害安全罪部分，量刑時已審酌刑法第
        57條各款情狀，予以綜合考量，均量處有期徒刑2月（2
        罪），經核原審此部分之認事用法俱無違誤，量刑亦屬
        妥適，自應予以維持。況被告乙○○犯後迄未與告訴人庚○○達成和解協議，被告乙○○空言指摘此部分原判決量刑
        過重，顯屬無據。是被告乙○○就所犯附表編號一至三所
        示犯行之上訴均無理由。
   （2）被告辛○○就附表三部分上訴意旨以：被告辛○○上訴本院
        坦認犯行，對己輕率行為深感後悔，並與告訴人甲○○達
        成和解協議，告訴人甲○○亦表示不再追究，請諭知緩刑
        等語。被告辛○○於原審已數次向告訴人甲○○表達和解之
        意，但因無法履行和解條件致未能達成協議，至本院因
        甲○○不另請求損害賠償而達成和解協議等情狀，有相關
        陳報狀在卷可佐，原審就被告辛○○所犯附表編號三部分
        量處上開刑度，並未逾越法律所規定之範圍，且審酌被
        告辛○○之犯後態度，亦無明顯不妥情事，核無撤銷改判
        之必要，被告辛○○上訴亦屬無據。
 　（3）被告己○○就附表編號五，及被告丙○○就附表編號八均共
        犯恐嚇取財罪部分，被告己○○、丙○○上訴均否認犯行，
        分別以前詞為辯，然被告己○○、丙○○2人所分別參與附
        表編號五、編號八部分犯行，被告己○○在乙○○出言恐嚇
        甲○○時，其亦在旁，並將所提裝有土製炸彈袋子打開給
        甲○○觀看所為，及被告丙○○於被告乙○○、李柏毅、岳少
        聰等人出手毆打丁○○，出言恐嚇要求清償他人欠款時均
        在場，並依乙○○指示將丁○○帶返家取提款卡後再帶至自
        動櫃員機處提領款項，之後仍將丁○○帶至乙○○租屋處，
        由乙○○等人繼續毆打丁○○等全程在場參與期間，被告己○○、丙○○僅因未出言恐嚇，或未動手毆打或事後未分得
        贓款，而否認犯行均不足採，亦經本院說明如前，被告
        己○○、丙○○2人此部分上訴均屬無理由。
 　（4）檢察官就被告丙○○、己○○犯附表三共犯恐嚇取財無罪及
        被告己○○犯附表四共犯恐嚇取財無罪上訴部分：
 　   ①檢察官上訴意旨略以：
      Ⅰ、原審判決就附表三被告己○○、丙○○均為無罪諭知
　　　　　部分：
    　    此部分據被告己○○、丙○○所述，被告丙○○於警偵訊中
          稱乙○○要去天閣酒店處理甲○○，就是要去打甲○○，並
          在酒店外看到郭家宏及2、3人，乙○○要其在酒店樓下
          把風若警方到要通知等語，及被告己○○亦稱：雖然乙○○說與辛○○是男女朋友，但其明知其2人僅為一般朋
          友，當天到天閣酒店房間後，乙○○有示意其下樓等語
          ，顯見被告丙○○、己○○2人均明知與乙○○一同至天閣
          酒店非僅是爭風吃醋，但仍與乙○○一同前往，並負責
          把風、接應等分工行為，被告丙○○、己○○主觀上均明
          知乙○○所為為何，仍基於己意參與其內，原審認定丙○○、己○○未參與天閣酒店之恐嚇取財，顯悖於常情，
          而與事實不符等語。
      Ⅱ、原審判決就附表四被告己○○共犯恐嚇取財無罪部分：
　        此部分據被告己○○及告訴人甲○○所陳，於105年6月13
          日下午被告乙○○、郭家宏恐嚇甲○○時，己○○也在場，
          可認被告己○○知道與乙○○同行之目的為何，並在場助
          勢，使甲○○心生畏懼，致乙○○可以遂行其要求跑路費
          之恐嚇取財犯行，原審認定被告己○○未參與此部分犯
          行，顯與事實不符等語。
　　 ②然有關被告己○○、丙○○2人分別就附表三、四部分犯行，
       客觀上其2人雖有到場，但或未一同進入飯店房間，或僅
       在店外車上顧車，對於飯店房間內、或咖啡店內，被告
       乙○○等在場人對甲○○所為恐嚇取財之言行，事前並未參
       與謀議，行為當下亦無客觀之分工行為，尚難以被告己○○、丙○○所陳內容，而認與本案行為人乙○○、郭家宏、辛○○等人間有犯意聯絡及行為分擔之共犯行為，均詳述如
       前（見無罪部分），原審同此認定，依審理結果而諭知
       被告無罪，經核並無違誤。檢察官所執前詞上訴，指摘
       原判決此部分不當，為無理由，應予駁回。
  3、本院宣告緩刑並附條件之理由（被告辛○○部分）：
  （1）被告辛○○前未曾因故意犯罪受有期徒刑以上刑之宣告，
       有本院被告前案紀錄表附卷可按（見本院卷第155頁），
       與刑法第74條第1項第1款之規定相符。本院除審酌原審
       上開刑法第57條所列事項之各情狀外，並衡酌被告辛○○
       於犯後就事實部分坦承供述，但否認與被告乙○○、郭家
       宏、己○○、丙○○等人共犯恐嚇取財犯行，於本院審判中
       坦認犯行，並積極與告訴人甲○○達成和解協議，有和解
       契約書在卷可按，且甲○○並提出刑事撤回告訴狀，表明
       不再追究，同意給予辛○○從輕量刑及緩刑之宣告等語，
       有刑事撤回告訴狀及本院109年6月16日公務電話查詢紀
       錄表附卷可憑（見本院卷第159、165頁）。可認被告辛○○犯後積極誠實面對，反省負責之態度，已徵獲諒解，據
       上情足認確可達刑罰之社會一般預防及就本件具體個案
       特別預防之要求，諒被告辛○○經此次偵、審程序及罪刑
       之宣告，當知警惕，信無再犯之虞，本院因認被告辛○○
       所受宣告刑以暫不執行為適當，依法諭知緩刑3年。
　（2）並審度被告辛○○所為，所造成告訴人甲○○心生恐懼，受
       創甚鉅，對於社會治安影響亦鉅，本院因認應令被告辛○○負擔一定義務勞務，並接受法治教育課程，促其恪遵法
       令規定，謹慎言行，爰併依刑法第74條第2項第5款、第8
       款，諭知被告辛○○於緩刑期間應向檢察官指定之政府機
       關、政府機構、行政法人、社區或其他符合公益目的之
       機構或團體，提供90小時之義務勞務，及應接受法治教
       育課程5場次，以免再犯；並依刑法第93條第1項第2款規
       定，併予宣告被告於緩刑期間付保護管束，俾能由觀護
       人適當督促，以發揮附條件緩刑制度之立意，並觀後效
       。
 　4、定應執行刑：　
　    被告乙○○所犯上開撤銷改判（附表編號四至八）所處之刑
      及上訴駁回（附表編號一至三），就得易科罰金（如附表
      編號一、二、六）與不得易科罰金部分（如附表編號三至
      五、七、八）均依刑法第51條第1項第5款內部、外部界限
      、所犯各罪罪質、犯行時間、侵害法益，所犯各罪為整體
      非難評價，並貫徹量刑公平正義理念等，定其應執行刑，
      並就得易科罰金部分，諭知易科罰金之折算標準。至於被
      告己○○所犯附表編號六所示之罪及原判決附表編號七所示
      之罪，雖均宣告得易科罰金之刑，惟後者既經被告己○○於
      本院審理時撤回上訴，自應於本判決確定後由檢察官聲請
      定其應執行刑，附此說明。　　　
本案經檢察官李元銘提起公訴，檢察官林安紜提起上訴，檢察官
戴文亮到庭執行職務。
中　　華　　民　　國　　110 　年　　4 　　月　　8 　　日
                  刑事第十四庭  審判長法　官  黃斯偉
                                      法　官  許泰誠
                                      法　官  程克琳
以上正本證明與原本無異。
附表七、八部分如不服本判決，應於收受送達後20日內向本院提
出上訴書狀，其未敘述上訴之理由者並得於提起上訴後20日內向
本院補提理由書（均須按他造當事人之人數附繕本）「切勿逕送
上級法院」。
其餘均不得上訴。
                                      書記官  劉靜慧
中　　華　　民　　國　　110 　年　　4 　　月　　9 　　日
附錄本案論罪科刑法條全文：
中華民國刑法第302條
私行拘禁或以其他非法方法，剝奪人之行動自由者，處5年以下
有期徒刑、拘役或9千元以下罰金。
因而致人於死者，處無期徒刑或7年以上有期徒刑，致重傷者，
處3年以上10年以下有期徒刑。
第1項之未遂犯罰之。
中華民國刑法第305條
以加害生命、身體、自由、名譽、財產之事恐嚇他人，致生危害
於安全者，處2年以下有期徒刑、拘役或9千元以下罰金。
中華民國刑法第310條
意圖散布於眾，而指摘或傳述足以毀損他人名譽之事者，為誹謗
罪，處1年以下有期徒刑、拘役或1萬5千元以下罰金。
散布文字、圖畫犯前項之罪者，處2年以下有期徒刑、拘役或3萬
元以下罰金。
對於所誹謗之事，能證明其為真實者，不罰。但涉於私德而與公
共利益無關者，不在此限。
中華民國刑法第346條
意圖為自己或第三人不法之所有，以恐嚇使人將本人或第三人之
物交付者，處6月以上5年以下有期徒刑，得併科3萬元以下罰金
。
以前項方法得財產上不法之利益或使第三人得之者，亦同。
前二項之未遂犯罰之。
個人資料保護法第20條
非公務機關對個人資料之利用，除第6條第1項所規定資料外，應
於蒐集之特定目的必要範圍內為之。但有下列情形之一者，得為
特定目的外之利用：
一、法律明文規定。
二、為增進公共利益所必要。
三、為免除當事人之生命、身體、自由或財產上之危險。
四、為防止他人權益之重大危害。
五、公務機關或學術研究機構基於公共利益為統計或學術研究而
    有必要，且資料經過提供者處理後或經蒐集者依其揭露方式
    無從識別特定之當事人。
六、經當事人同意。
七、有利於當事人權益。
非公務機關依前項規定利用個人資料行銷者，當事人表示拒絕接
受行銷時，應即停止利用其個人資料行銷。
非公務機關於首次行銷時，應提供當事人表示拒絕接受行銷之方
式，並支付所需費用。 
個人資料保護法第41條
意圖為自己或第三人不法之利益或損害他人之利益，而違反第6
條第1項、第15條、第16條、第19條、第20條第1項規定，或中央
目的事業主管機關依第21條限制國際傳輸之命令或處分，足生損
害於他人者，處5年以下有期徒刑，得併科新臺幣1百萬元以下罰
金。

附表：
編號 對應之事實 原審對應之犯罪事實 原判決主文 本院判決主文宣告刑及沒收及  一 事實欄一（一） 如起訴書犯罪事實欄一㈠ 乙○○犯恐嚇危害安全罪，處有期徒刑貳月，如易科罰金，以新臺幣壹仟元折算壹日。扣案乙○○所有行動電話壹具沒收。 上訴駁回。  二 事實欄一（二） 如起訴書犯罪事實欄一 ㈡ 乙○○犯恐嚇危害安全罪，處有期徒刑貳月，如易科罰金，以新臺幣壹仟元折算壹日。扣案乙○○所有行動電話壹具沒收。 上訴駁回。  三 事實欄二（一） 如起訴書犯罪事實欄二 ㈠ 乙○○共同犯恐嚇取財罪，處有期徒刑貳年陸月。未扣案電擊棒壹支，未扣案犯罪所得肆佰伍拾貳萬元沒收，於全部或一部不能沒收或不宜執行沒收時，追徵其價額。 辛○○共同犯恐嚇取財罪，處有期徒刑壹年。 己○○、丙○○均無罪。 上訴駁回。 辛○○緩刑參年，並應向指定之政府機關、政府機構、行政法人、社區或其他符合公益目的之機構或團體，提供玖拾小時之義務勞務，及應接受法治教育課程伍場次。緩刑期間付保護管束。  四 事實欄二（二） 如起訴書犯罪事實欄二㈡ 乙○○共同犯恐嚇取財罪，處有期徒刑壹年陸月。未扣案犯罪所得新臺幣壹佰肆拾萬元沒收，於全部或一部不能沒收或不宜執行沒收時，追徵其價額。 己○○無罪。 原判決關於乙○○部分撤銷。 乙○○共同犯恐嚇取財罪，累犯，處有期徒刑壹年拾月。未扣案犯罪所得新臺幣壹佰肆拾萬元沒收，於全部或一部不能沒收或不宜執行沒收時，追徵其價額。 （己○○無罪部分上訴駁回）  五 事實欄二（三） 如起訴書犯罪事實欄二㈢ 乙○○共同犯恐嚇取財罪，處有期徒刑壹年捌月。未扣案犯罪所得新臺幣貳佰萬元沒收，於全部或一部不能沒收或不宜執行沒收時，追徵其價額。 己○○共同犯恐嚇取財罪，處有期徒刑壹年。 原判決關於乙○○部分撤銷。 乙○○共同犯恐嚇取財罪，累犯，處有期徒刑貳年。未扣案犯罪所得新臺幣貳佰萬元沒收，於全部或一部不能沒收或不宜執行沒收時，追徵其價額。 （己○○有罪部分上訴駁回）  六 事實欄二（四） 如起訴書犯罪事實攔二㈣ 乙○○、己○○被訴於民國105年9月2日共犯誹謗罪部分均無罪。  原判決撤銷。 乙○○共同犯加重誹謗罪，累犯，處有期徒刑肆月，如易科罰金，以新臺幣壹仟元折算壹日。 己○○共同犯加重誹謗罪，處有期徒刑貳月，如易科罰金，以新臺幣壹仟元折算壹日。  七 事實欄二（五） 如起訴書犯罪事實欄二㈤ 原審判決就違反個人資料保護法部分不另為無罪諭知。 乙○○犯恐嚇危害安全罪，處有期徒刑參月，如易科罰金，以新臺幣壹仟元折算壹日。 原判決撤銷。 乙○○犯個人資料保護法第四十一條之非公務機關未於蒐集特定目的必要範圍內利用個人資料罪，累犯，處有期徒刑柒月。  八 事實欄三 如起訴書犯罪事實欄三 乙○○共同犯恐嚇取財罪，處有期徒刑拾月。未扣案犯罪所得新臺幣伍萬元沒收，於全部或一部不能沒收或不宜執行沒收時，追徵其價額。 丙○○共同犯恐嚇取財罪，處有期徒刑捌月。 原判決關於乙○○部分撤銷。 乙○○共同犯恐嚇取財罪，累犯，處有期徒刑壹年。未扣案犯罪所得新臺幣伍萬元沒收，於全部或一部不能沒收或不宜執行沒收時，追徵其價額。 （丙○○有罪部分上訴駁回）